臺灣高等法院刑事判決　　　　　　　　　　　　　　　九十一年度上訴字第六二號
　　上　訴　人
　　即　被　告　戊○○
　　選任辯護人 邱群傑
　　　　　　　 許卓敏
　　上　訴　人
　　即　被　告　壬○○
右上訴人因詐欺等案件，不服臺灣板橋地方法院九十年度易字第二０五二號，中華民
國九十年十一月六日第一審判決（起訴案號：臺灣板橋地方法院檢察署八十九年度偵
字第一三三九一號、第一四六０四號、九十年度偵字第四二四七號）提起上訴，本院
判決如左：
    主  文
原判決撤銷。
戊○○共同連續行使偽造私文書，足以生損害於他人，處有期徒刑壹年，附表三所示
偽造之署押、印文均沒收。
壬○○共同連續行使偽造私文書，足以生損害於他人，處有期徒刑壹年貳月，附表三
所示偽造之署押、印文均沒收。
    事  實
一、戊○○原係臺北縣樹林市○○○路○段二七六號寶島商業銀行股份有限公司（已
    改制為日盛商業銀行）樹林分行（以下簡稱寶島銀行）消費金融業務專員（任職
    期間自民國八十七年六月一日起至八十九年五月初止），為從事業務之人，明知
    寶島銀行辦理消費性貸款應注意事項：「一、凡辦理各項消費性貸款，自受理書
    面申請起至告知准貸與否之結果，均務必與客戶本人親自聯繫，不得透過任何第
    三人。... 三、辦理對保人員，應切實核對身份文件同時作口頭求證。... 四、
    凡各項消費性貸款，徵信暨授信人員務必確實查證及照會借款戶所提供之相關資
    料是否為真，並充分揭露各項信用情形，不得僅蓋章敷衍了事」等規定。竟與壬○○（原名廖欽松，八十八年八月二十四日更名）共同基於意圖為自己不法之所
    有及損害寶島銀行利益，以不實貸款資料進行詐貸之概括犯意，自八十九年二月
    二十九日起，壬○○則先後利用甲○○、辛○○、癸○○、丙○○委託代為辦理
    個人消費金融貸款；庚○○僅同意開戶，未委託代為辦理個人消費金融貸款；己○○原委託代為辦理個人消費金融貸款，嗣後取消不予辦理之機會，取得身分證
    影本（甲○○、庚○○、辛○○、己○○、癸○○、丙○○）、存摺（甲○○、
    己○○、辛○○、丙○○）後，向甲○○、辛○○、癸○○、丙○○佯稱未經銀
    行核貸，並明知庚○○、己○○、丁○○等人並未委託其代為辦理個人消費金融
    貸款，先後於不詳時日透過跳蚤市場以每份約新臺幣（下同）八千元之價格，向
    臺中某陳姓不詳名籍成年女子購得偽造之甲○○、庚○○、己○○、辛○○、癸○○、丙○○、丁○○等人職務證明書、各類所得扣繳暨免扣繳憑單、勞工保險
    卡等資料，繼於不詳時地偽刻丁○○等人印章（辛○○本人交付印章，甲○○、
    丙○○係授權使用未構成偽造除外），分別於附表二所示之時間，或冒稱係庚○○、己○○等人名義；或稱係甲○○、辛○○、癸○○、丙○○等人之代理人；
    或與真實姓名年籍不詳成年女子基於犯意之聯絡，冒丁○○名義，至寶島銀行申
    請辦理個人消費金融貸款，由壬○○填製或偽簽庚○○等人之署押（甲○○、辛○○、丙○○係經授權未構成偽造除外）並分別蓋用偽刻庚○○等人印章之印文
    （甲○○、辛○○、丙○○係經授權未構成偽造除外）各乙枚於個人消費金融貸
    款借款申請書，另由真實姓名年籍不詳成年女子偽填丁○○之署押並分別蓋用偽
    刻丁○○印章之印文各乙枚於個人消費金融貸款借款申請書（依寶島銀行規定，
    辦理各項消費性貸款，不得透過任何第三人），持交寶島銀行申請由戊○○承辦
    之個人消費金融貸款，而為行使。戊○○明知依寶島銀行規定，辦理各項消費性
    貸款，不得接受任何第三人代辦，亦明知壬○○先後冒己○○、曹競譽等人名義
    ；壬○○帶同冒用丁○○名義之真實姓名年籍不詳成年女子；及壬○○代理甲○○、辛○○、癸○○、丙○○等人至寶島銀行辦理個人消費金融貸款時，申貸名
    義人均未到場，所繳交之貸款資料，除身分證及部分存摺影本外均為偽造，並未
    實際核對壬○○所繳交之上開貸款人甲○○等人職務證明書、各類所得扣繳暨免
    扣繳憑單、勞工保險卡、郵局或銀行存摺明細等資料之真實性，亦未實際至上開
    貸款人資料所載工作地點查勘，即在業務上職掌之丁○○等人之「寶島銀行個人
    消費金融貸款借款申請書背面授信批覆書之徵信意見欄」、「借款戶任職公司現
    場勘查報告表」及「新不求人信用貸款查核表」上填載不實之任職紀錄，詳如附
    表一所示，經戊○○將各申貸資料持交上層主管審核，致寶島銀行審核貸款之承
    辦人員誤信上開貸款人及申貸資料之真實性，而陷於錯誤，分別核貸如附表二所
    示之款項，在核貸後尚未撥款前，亦未實際辦理對保以確認借款人是否申貸人本
    人，即在借據及對保欄上任由壬○○填製或偽造庚○○等人署押及印文（甲○○
    、辛○○、丙○○係經授權未構成偽造除外），由真實姓名年籍不詳成年女子偽
    造丁○○署押及印文各二枚，在寶島銀行授信約定書上填製或偽造庚○○等人等
    人印文乙枚（甲○○、辛○○、丙○○係經授權未構成偽造除外），並在存摺存
    款相關業務往來申請暨約定書上偽造甲○○等人印文各乙枚（甲○○、辛○○、
    丙○○係經授權未構成偽造除外）及在綜合存款印鑑卡上偽造甲○○等人署押各
    乙枚及印文各二枚（甲○○、辛○○、丙○○係經授權未構成偽造除外），冒庚○○等人名義開立綜合存款帳戶以利撥款。偽造印章、印文及署押文件名稱、數
    量及其出處，詳如附表三所示。壬○○辦理上開個人消費金融貸款，以甲○○為
    借款人名義申貸金額四十萬元，核撥金額四十萬元；以庚○○為借款人名義申貸
    金額五十萬元，核撥金額五十萬元；以己○○為借款人名義申貸金額五十萬元，
    核撥金額五十萬元；以辛○○為借款人名義申貸金額五十萬元，核撥金額三十五
    萬元；以癸○○為借款人名義申貸金額五十萬元，核撥金額四十萬元；以丙○○
    為借款人名義申貸金額六十萬元，核撥金額五十萬元；以丁○○為借款人名義申
    貸金額五十五萬元，核撥金額四十萬元，並均由寶島銀行撥入以上開借款人名義
    所設立之綜合存款帳戶，而開戶後存摺、印章及金融卡資料，於銀行核撥款項後
    ，由戊○○交給被告壬○○（部分於交付前代為領取核貸款），然壬○○除意圖
    獲取詐貸款項外，亦隱瞞甲○○、辛○○、丙○○核貸之事實，基於為自己不法
    所有侵占甲○○、辛○○、丙○○核貸款項之概括犯意，於寶島銀行實際撥貸款
    項後，嗣悉遭壬○○及上開不詳女子以轉帳或利用ＡＴＭ自動櫃員機方式提領，
    或由壬○○以偽填取款憑條並偽造曹競譽之印文於取款憑條之方式提領，或由戊○○偽填取款憑條並偽造己○○之印文於取憑條之方式提領交付壬○○；而甲○○、辛○○、癸○○、丙○○委託辦理貸款寶島銀行所核撥之款項，亦遭壬○○
    囑戊○○偽填取款憑條並偽造甲○○之印文於取憑條之方式提領，或遭壬○○以
    偽填取款憑條並偽造曹競譽、癸○○之印文於取款憑條之方式提領，或由壬○○
    囑戊○○委由不知情之同行櫃檯承辦人員林雅芳填寫取款憑條並蓋用丙○○之印
    文自放款帳戶中代領款項之方式取走，戊○○提領款項均交付壬○○，以此方式
    由壬○○詐取冒貸款項（丁○○名義貸得款項則由上開不詳女子提領）及侵占委
    任辦理貸款之甲○○、辛○○、丙○○核貸款項，足生損害於丁○○等人及寶島
    銀行，壬○○詐貸及侵占事實均詳如附表二所示（以偽造之取款條領取核貸款項
    者，為甲○○部分之貸款四十萬元撥入帳戶後，戊○○以壬○○偽刻之甲○○
    印章蓋用偽造取款憑條提取三十八萬元；己○○部分之貸款五十萬元撥入帳戶
    後，戊○○亦蓋用壬○○偽刻之己○○印章偽造取款憑條提取三十六萬元，其餘
    十二萬六千元由壬○○於八十九年三月六日再以金融卡在自動提款機提款分四次
    提領；另丙○○部分之貸款五十萬元撥入帳戶後，戊○○利用不知情之櫃檯的
    承辦員林雅芳蓋用偽刻丙○○印章偽造取款憑條代為領取三十萬元現金；而庚○○部分之貸款五十萬元撥入帳戶後，壬○○蓋用偽刻庚○○印章偽造偽造取款
    憑條提款四十五萬元，同日又以金融卡提領二萬六千元；癸○○部分，撥入帳
    戶後，有一部分是壬○○蓋用偽刻癸○○印章偽造偽取款憑條提款三十五萬元，
    另三萬元款項均由壬○○以自動提款機領款或轉帳）。壬○○於貸款核撥後，經
    借款人追查僅交付辛○○十五萬元、丙○○五十萬元（實拿三十餘萬元，其餘給
    付討債之酬金），餘均未交付（庚○○部分係其叔叔黃聖瑞向被告壬○○借款二
    十萬元）。
二、壬○○於貸款核撥後，均只有繳一期或二期即未再繳款，其中：甲○○部分：由
    壬○○於八十九年三月三十一日以其母郭瓊花設於樹林郵局三支分局 0000000-
    00000000號存款帳戶轉帳九千元至放款專戶支付第一期的放款的本息八千八百七
    十四元，因尚有餘額可繳納到第二期之貸款本息，但在第三期就沒有再繳息；庚○○部分：由壬○○於八十九年四月六日以其母郭瓊花上開帳戶轉帳一萬一千元
    至放款專戶繳納第一期之貸款本息；己○○部分：由壬○○於八十九年四月六日
    以其母郭瓊花上開帳戶轉帳一萬一千元至放款專戶繳納第一期之貸款本息，寶島
    銀行從四月六日扣除本息壹萬壹仟零九十二元款項；辛○○部分之貸款本息，壬○○於八十九年四月十四日由自已帳戶以匯款方式轉存七千七百六十四元至放款
    專戶繳納第一期之貸款本息（見本院九十一年五月二日訊問筆錄）；另外癸○○
    部分，第一期款項應於八十九年四月二十四日繳納，則由戊○○於同年四月二十
    六日以高心怡寶島銀行板橋分行之金融卡於樹林分行ＡＴＭ自動櫃員機轉入九千
    元代為繳納，以掩飾其冒貸之犯行，詳如附表二所示。迄八十九年六月間壬○○
    因無法支付銀行本息，經寶島銀行向丁○○等人催討債務時始查知上情。
三、案經寶島商業銀行股份有限公司提出告訴暨由臺北縣警察局樹林分局移送臺灣板
    橋地方法院檢察署檢察官偵查起訴。
    理  由
一、上訴人即被告之供述及辯解：
    訊據上訴人即被告戊○○坦認承辦上開個人消費金融貸款案件，借款人之證件資
    料，除了身分證外，其他證件都是假的，核撥之款項均由被告壬○○取走，惟矢
    口否認有何犯行，辯稱：只有用電話去詢問，公司的同事也都是這樣做，彙整資
    料後，再送上級審核，審核通過就撥款，伊沒有犯意。借款人都沒有來找伊申貸
    ，是借款人有口頭委請被告壬○○來辦理貸款的，壬○○有拿這些借款人的資料
    給伊辦理，被告壬○○當時並沒有委任狀或授權書，只有拿借款人的職務證明書
    、各類所得扣繳暨免扣繳憑單、勞工保險卡、郵局或銀行存摺證明、圖章、身分
    證影本，都是被告壬○○說是受人委託來辦理的，伊當時是以借款人所留的電話
    ，用電話口頭詢問其工作地點查詢及任職公司的資料，就在徵信意見欄上寫沒有
    退卡信用良好，沒有不良的紀錄、借款戶任職公司現場勘查報告表就是伊按照電
    話訊問紀錄記載的，新不求人信用貸款查核表就是以收入來核算，按照寶島銀行
    的規定不能超過薪水全部的三分之一，伊會先以鉛筆寫核貸金額，再請上級核貸
    ，伊是本案之間接受害人云云。上訴人即被告壬○○亦坦承向被告戊○○申請上
    開個人消費金融貸款案件，交付之職務證明書、各類所得扣繳暨免扣繳憑單、勞
    工保險卡、郵局或銀行存摺證明係伊購買，申請書等係伊簽名，惟矢口否認有何
    犯行，辯稱：伊主要是要賺取佣金，借款申請書、借據都是伊簽名的，伊不讓委
    託人簽名，是為了確保佣金，辦理消費貸款的在職務證明書、各類所得扣繳暨免
    扣繳憑單、勞工保險卡、郵局或銀行存摺明細等資料是伊在外面買的，伊不想讓
    被告戊○○知道，伊也不想讓客戶知道，因為客戶知道會去銀行詢問，會造成被
    告戊○○及銀行的困擾，也會影響到伊的佣金，事後貸款的錢有部分給他們，丁○○是自已前往銀行對保開戶，貸款全部都有給付，有幫甲○○辦汽車貸款，有
    給己○○、庚○○十幾萬元，給癸○○二十幾萬元，伊有經過借款人同意才刻章
    的，若是沒有經借款人的同意，不可能可以辦理消費金融借貸，貸款的錢核撥下
    來確實有拿到錢給借款人，伊並沒有侵占云云。
二、認定犯罪事實所憑之證據及理由：
（一）被告高建晟明知貸款人資料為不實而為登載並送上級予以核貸，致使寶島銀行
      受有損害之認定：
  １、被告高進晟擔任之職務及寶島銀行辦理消費貸款之流程：
    (1)被告高進晟擔任之職務及與寶島銀行間之法律關係：
      被告高建晟係臺北縣樹林市○○○路○段二七六號寶島商業銀行股份有限公司
      樹林分行消費金融業務專員，負責信用貸款、消費借貸、中古車貸款之業務，
      任職期間自民國八十七年六月一日起至八十九年五月初止，為從事業務之人，
      業據其供認在卷。被告高進晟受僱於寶島銀行，自屬僱傭關係，另承辦寶島銀
      行信用貸款、消費借貸、中古車貸款之業務，在其權限範圍對外亦具委任關係
      之存在，應屬當然。
    (2)寶島銀行辦理消費貸款之流程：
      按寶島銀行辦理消費性貸款應注意事項規定：「一、凡辦理各項消費性貸款，
      自受理書面申請起至告知准貸與否之結果，均務必與客戶本人親自聯繫，不得
      透過任何第三人。... 三、辦理對保人員，應切實核對身份文件同時作口頭求
      證。對於現非居住於戶籍地者應了解其原因以及仍居住於戶籍地之家人情形，
      並紀錄兩地電話以茲徵信。... 四、凡各項消費性貸款，徵信暨授信人員務必
      確實查證及照會借款戶所提供之相關資料是否為真，並充分揭露各項信用情形
      ，不得僅蓋章敷衍了事。有該銀行八十八年四月三十日寶銀信字第八八０一０
      八號函影本一紙附卷可稽。證人即寶島銀行樹林分行經理辜惠倫、副理徐嘉慶
      於警訊中亦均證稱：本案之貸款均由被告戊○○承辦，並由其負責徵信，將貸
      款資料作好後，由另一行員蔡怡真書面審核，再由副理徐嘉慶審核後，交經理
      辜惠倫核定等語（見樹林分局第八七四二號警卷第十五頁至第十七頁、第一四
      六０四號偵查卷第九頁至第十頁）。又證人蔡怡真於本院審理時亦證稱：伊原
      在寶島銀行樹林分行擔任消費金融專員，與被告戊○○工作內容相同，各自有
      各人之客戶，無上下隸屬關係，當時樹林分行有四位消費金融專員，客戶之信
      用資料包括薪水證明、健保及勞保資料均須查證，之後提報消費金融主管，再
      呈報經理，在往上提報之前會查證客戶之工作情形，會去客戶之工作地點看，
      確認無問題才會往上提報，核定權在上層主管，借款申請書係申請時先填寫，
      專員須填寫申請書背頁之授信批覆書徵信意見欄，且消費金融專員間要互蓋授
      信章，借據係上層主管批示下來再填，之後才撥款，基本上為賺取貸款利息，
      所以會要求客戶在寶島銀行開立帳戶，依規定不可以接受代辦，行員有個人業
      績獎金制度等語（見原審九十年十月二十三日審判筆錄）。告訴代理人乙○○
      於本院調查中對申請消費性貸款的流程證稱：最先客戶要填寫個人消費金融貸
      款借款申請書，並檢附身分證影本、勞健保卡、扣繳憑單或職務證明書，交給
      承辦人對保查證。承辦人收到申請書時，在對保之前並要現場勘查，製作現場
      勘查報告書，對保就是要確認借款人就是借款人本人，要與客戶約時間，簽寫
      授信約定書、借據及設立專戶（綜合存款或活儲帳戶均可以，以利撥款），然
      後就是撥款的程序，設立專戶是在客戶對保的時候順便完成的，本件消費性貸
      款不用保證人（見本院九十一年六月二十五日訊問筆錄）。被告戊○○自承對
   上開規定知之甚詳（見本院卷第三十三頁、八十六頁）。
  ２、被告高建晟未依貸款規定辦理貸款事件：
    (1)被告戊○○業務上不實登載：
      被告戊○○於本院調查中供承：當時我要寫的資料有申請書背面授信批覆書之
      徵信意見欄、及借款戶任職公司現場勘查報告表或新不求人信用貸款查核表上
      填載可以核貸的金額、任職紀錄後，再持交上層主管核貸：：在徵信意見欄上
      寫沒有退卡信用良好，沒有不良的紀錄、借款戶任職公司現場勘查報告表就是
      我按照電話訊問紀錄記載的，新不求人信用貸款查核表就是以收入來核算，按
      照寶島銀行的規定不能超過薪水全部的三分之一，我們會先以鉛筆寫核貸金額
      ，再請上級核貸（見本院卷第八十八頁），而被告戊○○自八十九年二月二十
      九日起，先後於壬○○冒甲○○、己○○、曹競譽、癸○○、丙○○等人名義
      ；壬○○帶同冒用丁○○名義之真實姓名年籍不詳成年女子；及壬○○代理辛○○至寶島銀行辦理個人消費金融貸款時，並未實際核對壬○○所繳交之上開
      貸款人丁○○等人職務證明書、各類所得扣繳暨免扣繳憑單、勞工保險卡、郵
      局或銀行存摺明細等資料之真實性，亦未實際至上開貸款人資料所載工作地點
      查勘，即在業務上職掌之丁○○等人之寶島銀行個人消費金融貸款借款申請書
      背面授信批覆書之徵信意見欄、借款戶任職公司現場勘查報告表及新不求人信
      用貸款查核表上填載不實之任職紀錄後，持交上層主管核貸，致寶島銀行誤信
      上開貸款人之真實性，而分別貸予如附表所示之款項，然實際撥貸之款項或為
      上開不詳女子或遭壬○○以提領或轉帳方式取走，足生損害於丁○○等人及寶
      島銀行核貸款項之正確性，詳如附表一所示，並有卷附申貸名義人甲○○、己○○、曹競譽、癸○○、丙○○、丁○○等人之寶島銀行個人消費金融貸款借
      款申請書背面授信批覆書之徵信意見欄、借款戶任職公司現場勘查報告表及新
      不求人信用貸款查核表足據，被告戊○○明知為不實之事項，而登載於其業務
      上作成之文書，至堪明確。
    (2)被告戊○○明知貸款證件資料係偽造：
      被告戊○○於原審調查中供認：丁○○等人之貸款是由沒有執照之壬○○代辦
      ：：消費金融業務，借款申請書應由申請人本人簽名蓋章，壬○○是連同申請
      書等貸款資料備齊直接交付給伊（見原審卷第三十頁正、反面），於本院調查
      中亦坦承：附表一、二編號一至七都是被告壬○○稱係受託申辦，被告壬○○
      當時並沒有委任狀或授權書，借款人之職務證明書、各類所得扣繳暨免扣繳憑
      單、勞工保險卡、郵局或銀行存摺證明、圖章、身分證影本，都是被告壬○○
      提出辦理，由伊承辦貸款人開戶是被告壬○○寫開戶申請書，也由被告壬○○
      簽借款人名字，伊將資料帶回去銀行開戶，然後將存摺、金融卡等資料交給被
      告壬○○（本院卷第八十八頁、第九十四頁、第一三六頁），核與被告壬○○
      所供述：伊將證件交給被告戊○○去辦理消費性借貸（見本院卷第一四四頁）
      ，及告訴代理人指訴之情節相符，足見被告戊○○受理上開消費貸款案件，顯
      與上開寶島銀行辦理消費性貸款應注意事項規定有違。又被告戊○○於本院調
      查中復供承：被告壬○○所交付之貸款證件資料，除了身分證以外，其他的證
      件都是假的，核撥下來的錢都是被告壬○○拿走的（見本院卷第九十頁至九十
      三頁），並自承貸款申請書之徵信意見欄、及借款戶任職公司現場勘查報告表
      或新不求人信用貸款查核表，實際上要去到借款戶的任職公司去現場勘查過後
      ，才寫報告表，伊未現場勘查，沒有辦理對保（見本院卷第八十八頁），且據
      證人即日盛商業銀行（改制前寶島銀行）法務人員乙○○於本院調查中證稱：
      這案件是被告壬○○轉媒介給被告戊○○辦理的，被告戊○○照規定也需核實
      對保，被告戊○○沒有辦理對保，這些客戶也都沒有簽名，是由壬○○刻印章
      及簽字等語（見本院九十一年一月三十一日訊問筆錄），益證被告戊○○知悉
      被告壬○○所交付之貸款證件資料除身分證以外，其他的證件均屬不實，貸款
      申請書等資料亦由被告壬○○偽造申請名義人之印章盜用及署押，違反寶島銀
      行關於申請消費性貸款應本人辦理不可接受代辦之規定，至堪明顯。被告戊○○於本院調查中辯稱：公司的同事也都是這樣做，伊彙整資料後，再送上級審
      核，審核通過就撥款。場勘查報告表我完成後，還要再送給另一位同仁去查核
      ，當時不知道的那些證件都是假的云云（見本院卷第八十五頁、第八十八頁、
      第一四五頁），均屬卸責之詞，委無足採。
（二）被告壬○○利用受託辦理貸款業務或冒名辦理貸款、購買及偽造貸款文件申貸
      詐取或侵占貸款之認定：
  １、被告壬○○利用受託辦理貸款業務、購買偽造之貸款文件矇騙申貸人詐貸：
    (1)證人甲○○部分：被告壬○○供稱伊受甲○○委託辦理消費性貸款，核與證人
      甲○○於偵查、原審及本院調查中證稱：伊交付身分證影本、存摺的影本委託
      被告壬○○辦理消費性貸款，伊對保有簽二次名字，被告戊○○拿借據、存摺
      存款相關業務往來申請暨約定書、綜合存款印鑑卡等給伊簽名等語相符，參諸
      卷附借據、存摺存款相關業務往來申請暨約定書、綜合存款印鑑卡上「甲○○
      」之簽名，與甲○○本人於偵查筆錄及本院訊問筆錄暨結文之簽名（見偵字第
      一三三九一號卷第一八八頁、第一九０頁，本院卷第一八一頁、第一八二頁）
      ，以肉眼觀之，其字體間架及運筆神韻均相同，應係甲○○本人所簽署無訛。
      雖個人消費金融貸借款申請書上「甲○○」之簽名，與甲○○本人於偵查筆錄
      及本院訊問筆錄暨結文之簽名不同，另個人消費金融貸借款申請書、借據、授
      信約定書、存摺存款相關業務往來申請暨約定書、綜合存款印鑑卡上均蓋有甲○○印文，證人甲○○稱：寶島銀行個人消費金融貸款借款申請書上面的名字
      不是伊簽的，章也不是伊的，伊沒有委託被告壬○○刻印章，當時被告壬○○
      只有要伊提供身分證及郵局存摺影本，也沒有提到是否授權委託壬○○刻印章
      的事情云云（見第一三三九一號偵查卷第一八四頁背面至一八五頁、原審九十
      年八月九日、十月四日訊問筆錄、本院九十一年四月十八日訊問筆錄、本院九
      十一年七月九日訊問筆錄），經查：個人消費金融貸借款申請書上「甲○○」
      之簽名固非甲○○本人，而係被告壬○○所簽，被告壬○○於原審調查中坦承
      申請書上甲○○之簽章是伊簽的，印章是伊刻的（見原審卷第七十八頁反面）
      ，惟甲○○本人分別於借據、存摺存款相關業務往來申請暨約定書、綜合存款
      印鑑卡上簽名，已如前述，簽名之後均再蓋有甲○○印文，該印文與個人消費
      金融貸借款申請書上「甲○○」印文相同，甲○○本人明知而無任何異議，可
      見被告壬○○所辯甲○○委任伊辦理消費性貸款，印章係甲○○授權刻用，貸
      款申請書係甲○○授權簽名並蓋用印文，應屬可信。又據證人甲○○分別於偵
      查、原審及本院調查時證稱：伊對保有簽二次名字，被告戊○○拿借據、存摺
      存款相關業務往來申請暨約定書、綜合存款印鑑卡等給伊簽名，其他借款資料
      則均未見過，是被告壬○○私下拿去貸款的，伊都不知道，壬○○告訴伊銀行
      沒有核貸下來，伊係收到銀行的催繳單，才到寶島銀行去查證的，才知道核撥
      的錢有貸款下來，有貸款本金四十萬元，錢均由壬○○拿走，被告壬○○他自
      己也有向伊承認，是他自已私下去貸款的，被告壬○○他一毛錢也沒有給伊，
      伊也沒有在水計行印刷有限公司擔任技術員的工作，伊也沒有請被告壬○○幫
      我辦理汽車貸款，伊也沒有拿到錢：：（見第一三三九一號偵查卷第一八四頁
      背面至一八五頁、原審九十年八月九日、十月四日訊問筆錄、本院九十一年四
      月十八日訊問筆錄、本院九十一年七月九日訊問筆錄），而被告壬○○受甲○○委任辦理消費性貸款，僅要求甲○○交付身分證影本及存摺影本，有關貸款
      所需之職務證明書、各類所得扣繳暨免扣繳憑單、勞工保險卡等資料，則為被
      告壬○○所準備，而為申貸人甲○○所不知，可見甲○○雖委任被告壬○○辦
      理消費性貸款，被告壬○○卻以偽造之證件申請，蒙騙申貸人甲○○未經核准
      貸款，繼盜用印文偽造提款單將貸得款項自專戶中予以領取花用，並有甲○○
      身分證影本、個人消費金融貸款借款申請書、借款戶任職公司現場勘查報告、
      借據、授信約定書、存摺存款相關業務往來申請暨約定書、綜合存款印鑑卡、
      第000-00-00000 0-0-00 號綜合存款交易明細、取款憑條、偽造之甲○○職務
      證明書、各類所得扣繳暨免扣繳憑單、勞工保險卡、存款明細等附卷可稽。
    (2)辛○○部分：被告壬○○供稱辛○○委託伊辦理消費性貸款，核與證人辛○○
      於偵審中證稱：伊當初交付身分證影本、北投關渡郵局第000000-0號郵政存簿
      儲金簿影本及印章，委託被告壬○○辦貸款等語相符（見第一四六０四號偵查
      卷第三十六頁背面、原審九十年八月九日訊問筆錄），參諸卷附個人消費金融
      貸款借款申請書、借據、存摺存款相關業務往來申請暨約定書、綜合存款印鑑
      卡上原「辛○○」簽名，與辛○○本人於偵查筆錄及結文之簽名固有顯著不同
      （見偵字第一三三九一號卷第三七頁、第三九頁），惟上開文件之上或之旁，
      所補簽之「辛○○」簽名，以肉眼觀之，其字體間架及運筆神韻均相同，應係
      辛○○本人所簽署無訛。又辛○○本人既交付印章予被告壬○○委託辦理消費
      性貸款，則上開文件所蓋印文，應屬真正，雖有關辛○○原個人消費金融貸款
      借款申請書、借據、存摺存款相關業務往來申請暨約定書、綜合存款印鑑卡，
      非辛○○本人簽署，惟辛○○委託被告壬○○辦理消費性貸款於先，本人嗣後
      又於上開文件簽名，則上開文件上原「辛○○」之簽名及印文，應認係辛○○
      授權被告壬○○所為，洵可認定。雖辛○○於本院調查中稱：伊沒有拿印章給
      被告壬○○云云，惟辛○○於原審法官提示貸款申請資料時稱「章是我的」，
      並稱：當初給壬○○的存摺、印章有還給伊：：寶島銀行的存摺是後來補辦的
      等語（見原審卷第九十三頁），應認辛○○確有提供印章，嗣後否認應係記憶
      模糊所致。又證人辛○○於偵查及原審調查中證稱：貸款資料職務證明書、扣
      繳憑單、勞工保險卡均非伊所有，嗣伊打電話至寶島銀行詢問，壬○○才將一
      半錢給伊（見第一四六０四號偵查卷第三十六頁背面、原審九十年八月九日訊
      問筆錄）；於本院調查中又稱：伊有委託被告壬○○辦理消費性貸款，被告壬○○說伊只能貸三十萬元，所以伊有提供身分證影本、銀行存摺給被告壬○○
      ，但伊沒有拿印章給被告壬○○，被告壬○○說沒有印章也沒有關係，實際上
      被告壬○○是辦理消費性貸款三十五萬元，被告壬○○一直說錢沒有下來，其
      實錢早已核撥下來，被告壬○○說伊急著要用的話，就先拿四萬元給伊，等錢
      核撥下來再扣除，在八十九年四月伊去寶島銀行去問，銀行說核撥的三十五萬
      元在三月初就已下來，伊就去找被告壬○○，被告壬○○還是說錢沒有核撥下
      來，就又拿十一萬元借伊，被告壬○○總共拿十五萬元給伊，伊現在也找不到
      被告壬○○談這件事情等語（見本院九十一年四月十八日訊問筆錄），而被告
      壬○○受辛○○委任辦理消費性貸款，僅要求辛○○交付身分證影本及存摺影
      本，有關貸款所需之職務證明書、各類所得扣繳暨免扣繳憑單、勞工保險卡等
      資料，亦為被告壬○○所自行準備，而為申貸人辛○○所不知，可見辛○○雖
      委任被告壬○○辦理消費性貸款，被告壬○○卻以偽造之證件提出申請，蒙騙
      申貸人辛○○未經核准貸款，繼將貸得款項利用自動提款機陸續提領花用。並
      有辛○○身分證影本、北投關渡郵局第000000-0號郵政存簿儲金簿影本、個人
      消費金融貸款借款申請書、借款戶任職公司現場勘查報告、借據、授信約定書
      、存摺存款相關業務往來申請暨約定書、綜合存款印鑑卡、第000-00-000000-
      0-00號綜合存款交易明細、偽造之辛○○職務證明書、各類所得扣繳暨免扣繳
 憑單、勞工保險卡等影本附卷可稽。
    (3)丙○○部分：被告壬○○供稱丙○○委託伊辦理消費性貸款（見本院九十一年
      七月十六日訊問筆錄），核與證人丙○○於原審中證稱：伊當初經營電動玩具
      ，財務有困難，看雜誌找被告壬○○辦貸款，將身分證及數本銀行存摺影本交
      給壬○○，壬○○稱十日內會與伊聯絡等語相符（見原審九十年八月二十一日
      訊問筆錄），參諸卷附個人消費金融貸款借款申請書、借據、授信約定書、存
      摺存款相關業務往來申請暨約定書、綜合存款印鑑卡上原「丙○○」較為潦草
      之簽名，與丙○○本人於原審訊問筆錄及結文之簽名固有顯著不同，應非丙○○本人所簽（見偵字第一三三九一號卷第三七頁、第三九頁），惟上開文件之
      上或之旁，所補簽之「丙○○」簽名，以肉眼觀之，其字體間架及運筆神韻均
      相同，應係丙○○本人所簽署無訛，並為丙○○所是認（見原審卷第一０九頁
      ），雖有關丙○○原個人消費金融貸款借款申請書、借據、授信約定書、存摺
      存款相關業務往來申請暨約定書、綜合存款印鑑卡，非丙○○本人簽署，惟丙○○委託被告壬○○辦理消費性貸款於先，本人嗣後又於上開文件簽名並另蓋
     章（方形篆體），則上開文件上原「丙○○」之簽名及印文（方形楷書），應
      認係丙○○授權被告壬○○刻用印章及簽署用印，洵可認定。又證人丙○○於
      原審調查時證稱：伊將身分證及數本銀行存摺影本交給壬○○，壬○○稱十日
      內會與伊聯絡，後來就找不到人了，伊後來託人去寶島銀行查信貸資料才知壬○○已用伊名辦貸款，嗣被告戊○○有自掏腰包將貸款五十萬元給伊，伊拿三
      十餘萬元，其餘給幫伊要債之人等語（見原審九十年八月二十一日訊問筆錄）
      ，並經被告戊○○坦承無訛（見原審卷第一一０頁），而被告壬○○受丙○○
      委任辦理消費性貸款，僅要求丙○○交付身分證影本及存摺影本，有關貸款所
      需之職務證明書、各類所得扣繳暨免扣繳憑單、勞工保險卡等資料，亦為被告
      壬○○所自行準備，而為申貸人丙○○所不知，可見丙○○雖委任被告壬○○
      辦理消費性貸款，被告壬○○卻以偽造之證件提出申請，蒙騙申貸人丙○○未
      經核准貸款，繼盜用印文偽造提款單將貸得款項自專戶中予以提領花用。復有
      丙○○身分證影本、個人消費金融貸款借款申請書、新不求人信用貸款查核表
      、借據、授信約定書、消費者貸款信用保險保險證（收據）、存摺存款相關業
      務往來申請暨約定書、綜合存款印鑑卡、第000-00-000000-0-00號綜合存款交
      易明細、偽造之丙○○在職證明書、各類所得扣繳暨免扣繳憑單、勞工保險卡
      等附卷可稽。
    (4)癸○○部分：證人癸○○於偵審中指稱：伊係從跳蚤市場雜誌看到被告壬○○
      可辦貸款，與之聯繫後，將身分證影本交給壬○○，但伊未去辦對保，以為貸
      款未貸到，至八十九年五月間寶島銀行電話通知伊還貸款，伊才知壬○○已用
      伊名義申請貸款，伊並未授權壬○○刻印章及簽字，相關之借款資料均非真正
      ，資料上簽名及印章亦非伊的等語（見第一三三九一號偵查卷第一八五頁背面
      至一八六頁、原審第七十八頁九十年七月二十五日訊問筆錄）。按逾越所賦予
      之權限，而以本人 (授予代理權之本人)名義作成文書時，就其逾越之部分，
      既無制作之權，自仍不失為偽造之行為，最高法院著有74年度台上字第1091號
      判決足資參照。證人癸○○雖委任被告壬○○辦理貸款，惟癸○○未授權壬○○刻印章及於相關借款資料簽字暨用印，亦未依銀行規定親自前往對保，被告
      壬○○於偵查中供承：癸○○貸款申辦資料其上簽名及印章均伊所為，印章是
      伊刻的（見偵字第一三三九一號卷第一八六頁），則被告壬○○於有關癸○○
      申請貸款之個人消費金融貸款借款申請書、借據、授信約定書、存摺存款相關
      業務往來申請暨約定書、綜合存款印鑑卡上所簽癸○○之署押及印文，揆諸前
      開判例意旨，仍屬逾越權限之偽造行為，甚明。並有癸○○身分證影本、個人
      消費金融貸款借款申請書、借款戶任職公司現場勘查報告、借據、授信約定書
      、存摺存款相關業務往來申請暨約定書、綜合存款印鑑卡、第000-00-000000-
      0-00號綜合存款交易明細、取款憑條、偽造之癸○○職務證明書、各類所得扣
      繳暨免扣繳憑單、勞工保險卡、存款明細等附卷可稽。
  ２、被告壬○○冒名辦理貸款、購買及偽造不實貸款文件詐貸：
    (1)庚○○部分：證人庚○○於原審調查時指稱：被告壬○○先前向伊拿身分證去
      影印，說要幫伊去上海商業銀行辦理開戶，伊未委託壬○○辦貸款，寶島銀行
      之相關借款資料個人消費金融貸款借款申請書、借據非伊填寫，貸款資料職務
      證明書、扣繳憑單、勞工保險卡、存摺明細均非伊所有，印章亦非伊所有，應
      係壬○○去刻的，壬○○並未將貸款給伊，未對保，壬○○在銀行開戶之存摺
      有沒交給伊等語（見原審第一０七頁九十年八月二十一日訊問筆錄）。於本院
      調查中證稱：我認識被告壬○○，我在八十九年因生活困難有向被告壬○○借
      錢，被告壬○○就叫我去上海銀行去開戶，我有拿壹佰元去上海銀行開戶，是
      被告壬○○帶我去銀行開戶的，之前被告壬○○有到便利商店影印我的身分證
      影本，被告壬○○有偷偷的影印二份，一分影本給我，另一分他就自已私下拿
      走了我也不知道，隔天我們就到上海銀行新莊分行辦理開戶，但我都沒有借到
      錢，當時我到上海銀行只有去辦理開戶，有寫開戶申請書外，我就沒有寫其他
      的資料，也沒有將印章交給被告壬○○，我也沒有任職時記工業股份有限公司
      的設計師：：我沒有委託被告壬○○辦理消費性貸款或刻章，但有委託被告壬○○到上海銀行辦理開戶，剛才所提示的文件，寶島銀行個人消費金融貸款借
      款申請書、借據、存摺存款相關業務往來申請暨約定書都不是我簽名的，印章
      也不是我的，我都沒有簽任何文件，我是接到寶島銀行的通知才知道這件事情
      ：：之後被告壬○○有拿二十萬元給我叔叔黃聖瑞，是我叔叔黃聖瑞向被告壬○○借錢的，二十萬元是被告壬○○直接拿給我叔叔的，與我沒有任何關係（
      見本院九十一年四月十八日訊問筆錄、本院九十一年七月九日訊問筆錄），被
      告壬○○亦於偵查及原審供認：庚○○本來要辦，後來又不辦，不過伊還是辦
      了，申請書及借據皆是伊寫的，章是伊刻的（見原審卷第七十八頁反面、偵字
      第一三三九一號卷第一八七頁反面），可見被告壬○○係假冒庚○○名義辦理
      貸款、購買及偽造貸款文件詐貸。並有庚○○身分證影本、個人消費金融貸款
      借款申請書、借款戶任職公司現場勘查報告、借據、授信約定書、存摺存款相
      關業務往來申請暨約定書、綜合存款印鑑卡、第000-00-000000-0-00號綜合存
      款交易明細、取款憑條、偽造之庚○○職務證明書、各類所得扣繳暨免扣繳憑
      單、勞工保險卡、存摺明細等影本附卷可稽。
    (2)己○○部分：證人己○○於原審調查時指稱：當初被告壬○○問伊是否要辦貸
      款，伊有將身分證與郵局存摺正本交予壬○○，後來覺得不妥便取回，沒有給
      壬○○印章，寶島銀行貸款之相關資料個人消費金融貸款借款申請書、借據非
      伊填寫，在職證明書、扣繳憑單、勞工保險卡均非伊所有，印章亦非伊所有：
      ：未去寶島銀行對保：：後來係寶島銀行打電話給伊知此事，壬○○並未將貸
      得之款項給伊等語（見原審卷第一０八頁、第一０九頁七十八頁九十年八月二
      十一日訊問筆錄）。被告壬○○亦於偵查中供承：己○○貸款資料均是伊簽的
      （偵字第一三三九一號卷第一八七頁反面），於原審調查中坦認：己○○貸款
      申請書係伊填的，印章是伊刻的（見原審卷第七十七頁），雖否認借據非伊所
      簽，惟觀諸己○○個人消費金融貸款借款申請書、借據、授信約定書、存摺存
      款相關業務往來申請暨約定書、綜合存款印鑑卡上「己○○」之簽名，與己○○本人於原審訊問筆錄之簽名，有顯著差異（見原審卷第一一一頁、第一一三
      頁），且己○○既已取回申請貸款資料，且不知核貸之事，自無再簽借據等文
      件之可能，所辯委無可採。益見被告壬○○係假冒己○○名義辦理貸款、購買
      及偽造貸款文件詐貸。並有己○○身分證影本、個人消費金融貸款借款申請書
      、借款戶任職公司現場勘查報告、借據、授信約定書、存摺存款相關業務往來
      申請暨約定書、綜合存款印鑑卡、第000-00-000000-0-00號綜合存款交易明細
      、取款憑條、偽造之己○○職務證明書、各類所得扣繳暨免扣繳憑單、勞工保
      險卡、存摺明細等影本附卷可稽。
    (3)丁○○部分：證人丁○○於警訊時及偵審中指稱：伊並未向寶島銀行申辦個人
      消費貸款，伊係於八十九年五月九日接獲寶島銀行電話通知，才知遭人冒貸四
      十萬元，寶島銀行所持有伊名義之貸款資料如職務證明書、各類所得扣繳暨免
      扣繳憑單、勞工保險卡、郵局存摺明細等均非伊所有，另身分證影本固屬無誤
      ，但伊之身分證從未遺失，僅曾在同年三月二日至臺北縣土城市○○路○段六
      號之宇佳通訊電話廣場申請行動電話門號時，將身分證影本交給該店，嗣伊於
      同年四月上旬亦曾接到臺灣大哥大公司通知，說伊另又申請行動電話門號，要
      核對身分，經查證係有人冒伊名義申請等語（見樹林分局第八七四二號卷第一
      至第二頁、第一四六０四號偵查卷第十頁背面、原審九十年八月二十一日訊問
      筆錄）。於本院調查中證稱：我本人沒有向寶島銀行辦理消費性貸款，也沒有
      跟被告壬○○到銀行去過，是在八十九年四月有接到寶島銀行的電話通知，才
      知道被人冒貸四十萬元，在八十九年五月九日我就到寶島銀行去求證，才知道
      那些辦理消費性貸款的證件都是偽造的，只有身分證影本是真的，我在八十九
      年的三月二日有到呼小叫通訊行辦理手機門號時，有將身分證影本交給該店申
      請手機門號外，我的身分證資料都沒有在用過或丟過，且身分證正本都是在身
      上，而寶島銀行貸款的錢我都沒有拿到，本件辦理消費貸款的在職務證明書、
      各類所得扣繳暨免扣繳憑單、勞工保險卡、郵局或銀行存摺明細等資料都是假
      的，簽名也是假的，印章也不是我的，我都沒簽名，也沒有委託被告壬○○刻
      印（見本院九十一年四月十八日訊問筆錄、九十一年七月九日訊問筆錄），被
      告戊○○於原審坦承：丁○○本人未去辦貸款手續（見原審第一０七頁），於
      本院調查中供稱：當時被告壬○○有帶一個自稱丁○○的人到銀行還辦理，但
      不是在庭的證人丁○○，被告壬○○帶自稱丁○○的人到銀行服務台辦理開戶
      事宜的，這事情不是我辦理的（見本院九十一年七月九日訊問筆錄）。另被告
      壬○○於偵查中供稱：丁○○貸款申辦資料其上簽名及印章不是伊寫的，有人
      假借丁○○名義申辦（見偵字第一三三九一號卷第一八七頁），可見被告壬○○係夥同真實姓名年籍不詳成年女子，冒丁○○名義，至寶島銀行申請辦理個
      人消費金融貸款，至明。並有丁○○身分證影本、個人消費金融貸款借款申請
      書、借款戶任職公司現場勘查報告、借據、授信約定書、存摺存款相關業務往
      來申請暨約定書、綜合存款印鑑卡、第000-00-000000-0-00號綜合存款交易明
      細、偽造之丁○○職務證明書、各類所得扣繳暨免扣繳憑單、勞工保險卡、樹
      林第三支局000000-0號郵政存簿儲金簿明細、及樹林郵局九十年八月二十八日
      0000000000０號函所附開戶資料、更換印鑑資料及交易紀錄等在卷
      可據。核與被告被告戊○○與壬○○分別於警訊、偵查及原審調查中自白之事
      實暨經寶島銀行代理人乙○○於偵查及原審調查中指訴情節相符，堪認屬實。
    由上可見被告壬○○自八十九年二月二十九日起，利用甲○○、辛○○、癸○○
    、丙○○委託代為辦理個人消費金融貸款；庚○○僅同意開戶，未委託代為辦理
    個人消費金融貸款；己○○原委託代為辦理個人消費金融貸款，嗣後取消之機會
    ，取得身分證影本（甲○○、庚○○、辛○○、己○○、癸○○、丙○○）、存
    摺（辛○○、己○○、丙○○）後，向甲○○、辛○○、癸○○、丙○○佯稱未
    經銀行核貸，並明知癸○○未授權刻印簽署貸款文件，庚○○、己○○、丁○○
    等人並未委託其代為辦理個人消費金融貸款，竟先後於附表二所示之時間，購買
    及偽造貸款文件辦理申貸至明。被告被告戊○○與壬○○嗣於本院審理中翻異，
    辯稱：借款人均有委託辦理消費性貸款云云，無非卸責之詞，要無可採。
  ２、被告壬○○購買及偽造貸款文件辦理申貸之事證：
      被告壬○○自八十九年二月二十九日起，利用甲○○、辛○○、癸○○、丙○○委託代為辦理個人消費金融貸款；庚○○僅同意開戶，未委託代為辦理個人
      消費金融貸款；己○○原委託代為辦理個人消費金融貸款，嗣後取消之機會，
      取得身分證影本（甲○○、庚○○、辛○○、己○○、癸○○、丙○○）、存
      摺（辛○○、己○○、丙○○）後，向甲○○、辛○○、癸○○、丙○○佯稱
      未經銀行核貸，並明知庚○○、己○○、丁○○等人並未委託其代為辦理個人
      消費金融貸款，竟先後於於不詳時地偽刻庚○○等人（甲○○、辛○○、丙○○除外）印章，並透過跳蚤市場以每份約八千元之價格，向臺中某陳姓不詳名
      籍女子購得偽造之丁○○、甲○○、己○○、庚○○、癸○○、丙○○、辛○○等人職務證明書、各類所得扣繳暨免扣繳憑單、勞工保險卡、郵局或銀行存
      摺明細等資料，或冒稱係甲○○、庚○○、己○○、辛○○、癸○○、丙○○
      等人之代理人，或與真實姓名年籍不詳成年女子基於犯意之聯絡，冒丁○○名
      義，至寶島銀行申請辦理個人消費金融貸款，再分別偽填庚○○等人（甲○○
      、辛○○、丙○○係經授權未構成偽造）之個人消費金融貸款借款申請書，在
      借據上偽造庚○○等人（甲○○、辛○○、丙○○係經授權未構成偽造）署押
      及印文後，持交寶島銀行辦理貸款，並在寶島銀行授信約定書上偽造庚○○等
      人（甲○○、辛○○、丙○○係經授權未構成偽造）署押及印文，並在存摺存
      款相關業務往來申請暨約定書上及在綜合存款印鑑卡上偽造庚○○等人（甲○○、辛○○、丙○○係經授權未偽造）署押及印文，冒庚○○等人（甲○○、
      辛○○、丙○○係經授權未偽造）名義開立綜合存款帳戶，使寶島銀行陷於錯
      誤，分別撥貸款項，有上開所購偽造之丁○○、甲○○、己○○、庚○○、癸○○、丙○○、辛○○等人職務證明書、各類所得扣繳暨免扣繳憑單、勞工保
      險卡等資料，暨壬○○所填製及偽造之個人消費金融貸款借款申請書、借據、
      存摺存款相關業務往來申請暨約定書、綜合存款印鑑卡及各該綜合存款戶附卷
      可按，被告壬○○購買及偽造貸款文件辦理申貸，至堪明顯。被告壬○○於本
      院調查中辯稱：借款申請書、借據都是伊簽名的，伊不讓委託人簽名，是為確
      保佣金，伊係經過同意才刻章的，丁○○、甲○○、己○○、庚○○、辛○○
      、癸○○、丙○○都知情，均有委託伊辦理消費性個人貸款，若是沒有經借款
      人的同意，不可能可以辦理消費金融借貸，伊不讓委託人簽名，是為了確保佣
      金，辦理消費貸款的在職務證明書、各類所得扣繳暨免扣繳憑單、勞工保險卡
      、郵局或銀行存摺明細等資料是伊在外面買的，伊不想讓被告戊○○知道，也
      不想讓客戶知道，因為客戶知道會去銀行詢問，會造成被告戊○○及銀行的困
      擾，也會影響到伊的佣金云云，均屬飾詞，無足採信。
  ３、核撥貸款款項之流向及貸款本息之給付：
    (1)核撥貸款款項之流向─款項之提領：
      本件被告壬○○辦理之個人消費金融貸款，以甲○○為借款人名義申貸金額
        四十萬元，核撥金額四十萬元；以庚○○為借款人名義申貸金額五十萬元，
        核撥金額五十萬元；以己○○為借款人名義申貸金額五十萬元，核撥金額五
        十萬元；以辛○○為借款人名義申貸金額五十萬元，核撥金額三十五萬元；
        以癸○○為借款人名義申貸金額五十萬元，核撥金額四十萬元；以丙○○為
        借款人名義申貸金額六十萬元，核撥金額五十萬元；以丁○○為借款人名義
        申貸金額五十五萬元，核撥金額四十萬元，並均由寶島銀行撥入以上開借款
        人名義所設立之綜合存款帳戶，而開戶後存摺、印章及金融卡資料，於銀行
        核撥款項後，由被告戊○○交給被告壬○○（部分於交付前代為領取核貸款
        ），業據被告戊○○、壬○○於本院調查中供承在卷（見本院卷第八十九頁
        、第一四四頁），並經告訴代理人證實，復有各該綜合存款帳戶足佐。
      經查：被告壬○○以上開借款人名義申貸所核撥貸款款項，或由被告戊○○
        自己或利用不知情之承辦人於貸款核撥後盜用上開借款人名義之印章以偽造
        之取款憑條提領交付壬○○；或由被告壬○○盜用上開借款人名義之印章以
        偽造之取款憑條或以提款機提領花用：
        Ａ甲○○部分：係於八十九年三月一日撥貸四十萬元，扣除保險費、手續費
        有一萬九仟一佰一十二元，八十九年三月一日下午三點九分由被告戊○○在
        寶島銀行樹林分行盜用甲○○印章偽造取款憑條領取三十八萬元，被告戊○○亦供承甲○○之取款憑條是伊寫的，印章也是伊所蓋（見本院九十一年五
        月二日訊問筆錄），並據告訴代理人乙○○於本院調查中證實，並有甲○○
        綜合存款帳戶可據。
        Ｂ庚○○部分：於八十九年三月七日核撥五十萬元，由被告壬○○盜用庚○○印章偽造取款憑條領取四十五萬元，同日又以金融卡提領二萬六千元，業
        經被告戊○○供稱：取款憑條不是伊所寫，是被告壬○○自己寫的等語（見
        本院九十一年五月二日訊問筆錄），並據告訴代理人乙○○於本院調查中證
        實，復有該綜合存款帳戶可按。
        Ｃ己○○部分：以己○○名義之貸款是在逾期繳款後，經銀行查證催收，己○○始行察覺向銀行說明，並沒有委託被告壬○○辦理消費性借款。於八十
        九年三月六日核撥五十萬元，被告戊○○於八十九年三月六日下午一點零八
        分以偽造取款憑條盜用己○○印章領取三十六萬元，其餘十二萬六千元是被
        告壬○○於八十九年三月六日再以金融卡在自動提款機提款分四次提領，分
        別提領三萬、三萬、三萬、二萬六千元，被告戊○○亦供稱：「證人己○○
        五十萬元核貸下來後，當時證人己○○的  存摺、印章都在我這裡，三十六
        萬元是被告壬○○拜託我去領的，取款條是我寫的，證人己○○的印鑑章也
        是我蓋的，我領到錢後就馬上連存摺、印鑑等交給被告壬○○，我沒有拿到
        一分錢．．己○○有請被告壬○○辦理消費性貸款，因證人己○○覺得不妥
        ，才不辦理。」（見本院九十一年五月二日  訊問筆錄），告訴代理人乙○○於本院調查中證稱：己○○的印鑑章是被告壬○○盜刻的，三十六萬元是
        被告戊○○寫取款條領走的（見本院九十一年五月二日訊問筆錄），並有該
        綜合存款帳戶可按。
        Ｄ辛○○部分：於八十九年三月十四日核撥三十五萬元，扣除一萬七千零九
        十八元保險信用費、手續費，在八十九年三月十五日被告壬○○有在自動提
        款機提領三萬元十一次，在最後一次領三千元，並有該綜合存款帳戶足按。
        Ｅ癸○○核部分：於八十九年三月二十四日核撥款項四十萬元，在八十九年
        三月二十四日由被告壬○○以偽造取款憑條領走三十五萬元，同日中午十二
        點○五分，被告壬○○再用金融卡在寶島銀行樹林分行用自動提款機領取三
        萬元，並有該綜合存款帳戶足按。
        Ｆ丙○○的部分：於八十九年四月八日核貸五十萬元，在八十九年四月八日
        轉帳二萬三仟一佰四十元是信用保險費及手續費，八十九年四月八日下午二
        點五十六分被告戊○○利用不知情之櫃檯的承辦員林雅芳蓋用偽刻印章以偽
        造取款憑條代為領取三十萬元現金，八十九年四月十日下午三點三十七分至
        三點四十分間，被告壬○○在寶島銀行樹林分行以提款卡領取六筆款項，分
        別三萬元、三萬元、三萬元、三萬元、三萬元、二萬六千元，被告戊○○亦
        稱：「證人丙○○的取款憑條不是我寫的，但錢是我領的，取款憑條是我拜
        託櫃檯的承辦員林雅芳代我領三十萬元的現金，這錢是在八十九年四月八日
        開戶時順便轉進去的，但也是被告壬○○叫我這樣做的，錢也是被告壬○○
        拿走的。」（見本院九十一年五月二日訊問筆錄），並有該綜合存款帳戶足
        按。
        Ｇ丁○○部分：於八十九年四月十五日核撥四十萬元，扣除保險費、手續費
        一萬九千一佰一十二元，在八十九年四月月十七日由壬○○利用自動提款機
        提領三萬元共十一次，一萬元一次，又丁○○之綜合存款帳戶係被告戊○○
        於八十九年四月十五日上午十時二十九分十四秒至寶島銀行服務台辦理開戶
        ，有告訴人提出之錄影帶（Ａ帶中錄影順序４）可證（見本院卷第一五○頁
        ），  另在八十九年四月十七日被告壬○○有轉帳四萬零一十八元到林嘉琦
        的帳戶內，是被告壬○○轉帳的，亦據告訴代理人乙○○於本院調查中指訴
        明確（見本院九十一年五月二日訊問筆錄），並有該綜合存款帳戶足按。
      足見以偽造之取款條領取核貸款項者，為甲○○部分之貸款四十萬元撥入帳
      戶後，被告戊○○以壬○○偽刻之甲○○印章蓋用偽造取款憑條提取三十八萬
      元，己○○部分之貸款五十萬元撥入帳戶後，被告戊○○亦蓋用壬○○偽刻
      之己○○印章偽造取款憑條提取三十六萬元，另丙○○部分之貸款五十萬元
      撥入帳戶後，被告戊○○利用不知情之櫃檯的承辦員林雅芳蓋用偽刻丙○○印
      章偽造取款憑條代為領取三十萬元現金，被告戊○○於本院審理中供承：由伊
      提款的，都是被告壬○○叫伊去提的等語（見本院九十一年五月十七日審判筆
      錄）；而庚○○部分之貸款五十萬元撥入帳戶後，被告壬○○蓋用偽刻庚○○印章偽造偽造取款憑條提款四十五萬元，癸○○部分，撥入帳戶後，有一
      部分是被告壬○○蓋用偽刻癸○○印章偽造偽取款憑條提款，其餘款項均由被
      告壬○○以自動提款機領款或轉帳，甚明。被告壬○○於本院審理中自白稱：
      本件貸款均是伊提領的云云（見本院卷第一四四頁），與事實尚非完全吻合。
      又被告壬○○於貸款核撥後經借款人追查僅交付辛○○十五萬元、丙○○五十
      萬元，餘均未交付（庚○○部分係其叔叔黃聖瑞向被告壬○○借款二十萬元）
      ，業據證人甲○○、庚○○、己○○、辛○○、癸○○、丙○○及丁○○分別
      於偵審中證實，是被告壬○○於本院審理中所辯：伊主要是要賺取佣金，申請
      資料是伊寫的，事後貸款的錢有部分給他們，丁○○是自已前往銀行對保開戶
      ，貸款全部都有給付有幫甲○○辦汽車貸款，有給己○○、庚○○十幾萬元，
      給癸○○二十幾萬元，都沒有證據云云，無非飾卸之詞，不足採信。
    (2)貸款本息之給付：
      本件貸款案件，均只有繳一期或二期即未再繳款，其中：甲○○部分：由被
      告壬○○於八十九年三月三十一日以其母郭瓊花設於樹林郵局三支分局000000
      0-00000000號存款帳戶轉帳九千元至放款專戶支付第一期的放款的本息八千八
      百七十四元，因尚有餘額可繳納到第二期之貸款本息，但在第三期就沒有再繳
      息；庚○○部分：由被告壬○○於八十九年四月六日以其母郭瓊花上開帳戶
      轉帳一萬一千元至放款專戶繳納第一期之貸款本息；己○○部分：由被告壬○○於八十九年四月六日以其母郭瓊花上開帳戶轉帳一萬一千元至放款專戶繳
      納第一期之貸款本息，寶島銀行從四月六日扣除本息壹萬壹仟零九十二元款項
      ；辛○○部分之貸款本息，被告壬○○於八十九年四月十四日由自已帳戶以
      匯款方式轉存七千七百六十四元至放款專戶繳納第一期之貸款本息（見本院九
      十一年五月二日訊問筆錄）；另外癸○○部分，第一期款項應於八十九年四
      月二十四日繳納，則由戊○○於同年四月二十六日以高心怡寶島銀行板橋分行
      之金融卡於樹林分行ＡＴＭ自動櫃員機轉入九千元代為繳納，被告戊○○於本
      院調查中亦供稱：「因為是被告壬○○拿九千元給我，拜託我代為繳納，我就
      用我堂妹高心怡的金融卡轉帳的，高心怡的金融卡轉帳繳納癸○○的第一期款
      項。」（見本院九十一年五月二日訊問筆錄），並為被告壬○○所供認，且經
      告訴代理人乙○○於本院審理中指證明確（見本院九十一年二月二十二日審判
      筆錄），復有各該綜合存款戶往來明細可按。
（三）共犯關係之認定：
      被告戊○○承辦被告壬○○申請之個人消費金融貸款時，借款人本人均未親自
      到場，被告壬○○當時亦未提出委任狀或授權書，未實際核對壬○○所繳交之
      上開貸款資料之真實性，亦未實際查勘，即在業務上職掌之丁○○等人之寶島
      銀行個人消費金融貸款借款申請書背面授信批覆書之徵信意見欄、借款戶任職
      公司現場勘查報告表及新不求人信用貸款查核表上填載不實之任職紀錄，且貸
      款人開戶是被告壬○○寫開戶申請書，亦由被告壬○○簽借款人名字後，將資
      料帶回去銀行開戶，然後將存摺、金融卡等資料交給被告壬○○，違反上開寶
      島銀行辦理消費性貸款應注意事項規定，並知悉被告壬○○所交付之貸款證件
      資料除身分證以外，其他的證件均屬不實，貸款申請書等資料亦由被告壬○○
      填製或偽造申請名義人之印章盜用及署押，竟受理承辦個人消費金融貸款，使
      寶島銀行陷於錯誤，分別撥貸款項，所核撥貸款款項，或由被告戊○○自己或
      利用不知情之承辦人於貸款核撥後盜用上開借款人名義之印章以偽造之取款憑
      條提領交付壬○○；或由被告壬○○盜用上開借款人名義之印章以偽造之取款
      憑條或以提款機提領花用，即以偽造之取款條領取核貸款項者，為甲○○部分
      之貸款四十萬元撥入帳戶後，被告戊○○以取款憑條提取三十八萬元，己○○
      部分之貸款五十萬元撥入帳戶後，被告戊○○亦以取款憑條提取三十六萬元，
      另丙○○部分之貸款五十萬元撥入帳戶後，被告戊○○利用不知情之櫃檯的承
      辦員林雅芳蓋用偽刻印章以偽造取款憑條代為領取三十萬元現金；而庚○○部
      分之貸款五十萬元撥入帳戶後，被告壬○○以偽造取款憑條提款四十五萬元，
      癸○○部分，撥入帳戶後，有一部分是被告壬○○以偽取款憑條提款，其餘款
      項均由被告壬○○以自動提款機領款或轉帳，且本件貸款案件，均只有繳一期
      或二期即未再繳款，其中：甲○○、庚○○及己○○部分之貸款本息，均係被
      告壬○○分別於八十九年三月三十一日及同年四月六日以其母郭瓊花樹林郵局
      三支分局0000000-000 00000號存款帳戶分別轉入九千元、一萬一千元、一萬
     一千元至各該證人之放款專戶代渠等繳納貸款本息。辛○○部分之貸款本息，
      係由被告壬○○自已帳戶以匯款方式轉存七千七百六十四元至放款專戶繳納第
      一期之貸款本息；另外癸○○部分，第一期貸款本息應於八十九年四月二十四
      日繳納，則由戊○○於同年四月二十六日以高心怡寶島銀行板橋分行之金融卡
      於樹林分行ＡＴＭ自動櫃員機轉入九千元代為繳納，均如前述，並為被告戊○○與被告壬○○所不否認，顯見被告戊○○與被告壬○○間具有詐欺取財、業
      務上登載不實及行使偽造私文書犯意之聯絡及行為之分擔。辯護人為被告戊○○辯稱：共同被告壬○○所提供之前開甲○○等人的職務證明書、各類所得暨
      免扣繳憑單、勞工保險卡、郵局或銀行存摺明細等資料，從形式上觀之，均無
      法判定上開資料確係偽造文件或內容有何虛偽之處，是被告相信上開資料為真
      正。況且，共同被告壬○○委託被告辦理貸款之案件合計已多達二十九件，僅
      有甲○○等七人之貸款案係遭共同被告壬○○以前開偽造之文件冒貸，暨共同
      被告壬○○已坦承自寶島銀行樹林分行冒貸核撥之款項均係由伊一人領走，並
      無朋分予被告戊○○，足徵被告戊○○亦為共同被告壬○○所矇騙，屬本案之
      間接被害人，被告戊○○殊無可能與被告壬○○具有不法所有之意圖或有偽造
      文書等犯意之聯絡云云，尚無可採。
（四）綜上所述，本件事證明確，被告戊○○與壬○○之犯行均堪認定。至於被告壬○○是否還有冒名申辦之消費金融貸款相關案件乙節，證人即日盛商業銀行（
      改制前寶島銀行）法務人員乙○○於本院調查中供稱：「（問：對於原審附表
      一的七件外，被告壬○○是否還有冒名申貸的案件？）被告壬○○共有申貸二
      十九件，我們所檢送的是冒名申辦的七件，目前還沒有查到有其他冒名申貸的
      案件，其他的二十二件是因為到期沒有如何繳納分期款，是借款人逾期繳款，
      有催繳但借款人並沒有異議（見本院九十一年一月三十一日訊問筆錄），又稱
      ：除本案七件外，經確認都沒有問題，目前還沒有查到其它冒名申辦的案件等
      語（見本院九十一年一月三十一日訊問筆錄），足見尚無其他冒名申辦之消費
      金融貸款相關案件，併予敘明。
三、論罪：
（一）查被告壬○○利用甲○○、辛○○、癸○○、丙○○委託代為辦理個人消費金
      融貸款；庚○○僅同意開戶，未委託代為辦理個人消費金融貸款；己○○原委
      託代為辦理個人消費金融貸款，嗣後取消之機會，取得身分證影本（甲○○、
      庚○○、辛○○、己○○、癸○○、丙○○）、存摺（辛○○、己○○、丙○○）後，向甲○○、辛○○、癸○○、丙○○佯稱未經銀行核貸，並明知庚○○、己○○、丁○○等人並未委託其代為辦理個人消費金融貸款，竟先後於於
      不詳時地偽刻庚○○等人（甲○○、辛○○、丙○○除外）印章，並透過跳蚤
      市場購得偽造之丁○○、甲○○、己○○、庚○○、癸○○、丙○○、辛○○
      等人職務證明書、各類所得扣繳暨免扣繳憑單、勞工保險卡、郵局或銀行存摺
      明細等資料，或冒稱係甲○○、庚○○、己○○、辛○○、癸○○、丙○○等
      人之代理人，或與真實姓名年籍不詳成年女子基於犯意之聯絡，冒丁○○名義
      ，至寶島銀行申請辦理個人消費金融貸款，再分別偽填庚○○等人（甲○○、
      辛○○、丙○○係經授權未構成偽造）之個人消費金融貸款借款申請書，在借
      據上偽造庚○○等人（甲○○、辛○○、丙○○係經授權未構成偽造）署押及
      印文後，持交寶島銀行辦理貸款，並在寶島銀行授信約定書上偽造庚○○等人
      （甲○○、辛○○、丙○○係經授權未構成偽造）署押及印文，並在存摺存款
      相關業務往來申請暨約定書上及在綜合存款印鑑卡上偽造庚○○等人（甲○○
      、辛○○、丙○○係經授權未偽造）署押及印文，冒庚○○等人（甲○○、辛○○、丙○○係經授權未偽造）名義開立綜合存款帳戶，使寶島銀行陷於錯誤
      ，分別撥貸款項，所核撥貸款款項，或由被告戊○○自己或利用不知情之承辦
      人於貸款核撥後盜用上開借款人名義之印章以偽造之取款憑條提領交付壬○○
      （甲○○部分之貸款四十萬元撥入帳戶後，被告戊○○以取款憑條提取三十八
      萬元，己○○部分之貸款五十萬元撥入帳戶後，被告戊○○亦以取款憑條提取
      三十六萬元，另丙○○部分之貸款五十萬元撥入帳戶後，被告戊○○利用不知
      情之櫃檯的承辦員林雅芳蓋用偽刻印章以偽造取款憑條代為領取三十萬元現金
      ）；或由被告壬○○盜用上開借款人名義之印章以偽造之取款憑條（庚○○部
      分之貸款五十萬元撥入帳戶後，被告壬○○以偽造取款憑條提款四十五萬元，
      癸○○部分，撥入帳戶後，有一部分是被告壬○○以偽取款憑條提款），其餘
      款項均由被告壬○○及上開不詳女子以轉帳或利用ＡＴＭ自動提款機領款或轉
      帳花用，足生損害於丁○○等人及寶島銀行，核被告等所為，係犯刑法第二百
      十六條、第二百十條之行使偽造私文書罪及同法第三百三十九條第一項詐欺取
      財罪、第三百三十九條之二第一項違法由自動付款設備取得他人之物罪。其偽
      造印章蓋為印文、偽造署押（庚○○、己○○、癸○○、丁○○部分），係偽
      造私文書之部分行為，為偽造私文書罪吸收。其偽造私文書後持向銀行申辦貸
      款及開戶，其偽造之低度行為應被其後高度之行使行為所吸收，應論以行使偽
      造私文書罪。又被告戊○○違反寶島銀行辦理消費性貸款之關規定，未實際查
      核貸款客戶丁○○等人資料之真實性，即在其業務上職掌之消費金融貸款申請
      書背頁授信批覆書徵信意見欄、及借款戶任職公司現場勘查報告表或新不求人
      信用貸款查核表上填載客戶之不實任職紀錄，送寶島銀行上級核貸，使寶島銀
      行誤信為真而核撥貸款，此部份所為係犯刑法第二百十六條、第二百十五條之
      行使業務登載不實文書罪，其登載業務不實文書後加以行使，登載之低度行為
      應被行使之高度行為吸收，論以行使業務登載不實文書罪。
（二）被告戊○○與被告壬○○間，就上開行使偽造私文書罪、行使業務登載不實文
      書罪、詐欺取財罪及違法由自動付款設備取得他人之物罪之犯行，具有犯意之
      聯絡及行為分擔，為共同正犯。行使業務登載不實文書罪部分，被告壬○○雖
      非具從事業務之人身分關係，仍以共犯論，又其就被害人丁○○冒貸部分，並
      與前開不詳名籍成年女子間有犯意之聯絡與行為之分擔，為共同正犯。又寶島
      銀行實際撥貸丙○○之款項，由戊○○委由不知情之同行櫃檯承辦人員林雅芳
      盜用丙○○印文偽造取款憑條自放款帳戶中代領款項後交付被告壬○○之方式
      取走，此行使偽造私文書及詐欺取財部份為間接正犯。
（三）被告等先後多次行使偽造私文書、行使業務登載不實文書罪、詐欺取財與違法
      由自動付款設備取得他人之物犯行，均時間緊接，犯罪構成要件相同，顯均係
      基於概括犯意為之，所犯之罪均依連續犯論以一罪，並均依法加重其刑。
（四）至被告壬○○受託辦理個人消費金融貸款之甲○○、辛○○、癸○○、丙○○
      之款項均由寶島銀行撥入以上開借款人名義所設立之綜合存款帳戶，而開戶後
      存摺、印章及金融卡資料，於銀行核撥款項後，由戊○○交給被告壬○○（甲○○、辛○○部分於交付前代為領取核貸款），該寶島銀行實際撥貸之款項，
      壬○○隨時得以所持存摺、印章及金融卡提領核貸款，該撥入以上開借款人名
      義所設立之綜合存款帳戶之核貸款，應認係被告壬○○所持有他人之物，竟予
      以提領侵占入己，核其所為又該當刑法第三百三十五條第一項之侵占罪。至於
      侵占辛○○款項部分，於八十九年三月十五日提領三萬元十一次，另在最後一
      次領三千元，侵占癸○○款項部分，於八十九年三月二十四日由被告壬○○以
      偽造取款憑條領走三十五萬元，同日中午十二點○五分，被告壬○○再用金融
      卡在寶島銀行樹林分行用自動提款機領取三萬元，侵占丙○○款項部分，於八
      十九年四月八日下午二點五十六分被告戊○○利用不知情之櫃檯的承辦員林雅
      芳蓋用偽刻印章以偽造取款憑條代為領取三十萬元現金，八十九年四月十日下
      午三點三十七分至三點四十分間，被告壬○○在寶島銀行樹林分行以提款卡領
      取六筆款項，分別三萬元、三萬元、三萬元、三萬元、三萬元、二萬六千元，
      均分別為各該次侵占之接續行為，各以包括一罪論。被告壬○○先後多次侵占
      犯行，均時間緊接，犯罪構成要件相同，顯均係基於概括犯意為之，依連續犯
      論以一罪，並依法加重其刑。
（五）被告戊○○與壬○○所犯上開之罪間，有方法結果之牽連犯關係，應從較重之
      共同連續行使偽造私文書罪處斷。
（六）公訴意旨雖未論及丙○○冒貸部分、被告壬○○與該不詳女子共同就被害人丁○○冒貸部分、被告等連續行使偽造私文書部分（含偽造提款條提款）及連續
      違法由自動付款設備取得他人之物部分之犯行，然此部分既與被告已起訴部分
      具有裁判上一罪之連續犯及牽連犯關係，為起訴效力所及，本院自得一併審酌
      。至於被告戊○○所涉共同詐欺犯行，雖經檢察官不另為不起訴處分，惟被告
      戊○○與壬○○就詐欺部分具有犯意之聯絡及行為之分擔，且憑以認定之上開
      事實及證據，均為原處分所未審酌，此部分復與被告戊○○已起訴部分具有裁
      判上一罪之連續犯及牽連犯關係，本院自得再併予審究，附此敘明。
（七）另刑法上之背信罪為一般的違背任務之犯罪，若為他人處理事務，意圖為自己
      或第三人不法之所有，以詐術使他人交付財物者，應成立詐欺罪，不能論以背
      信罪，又為他人處理事務，意圖為自己或第三人不法之所有，以詐術使該他人
      交付財物者，縱令具備背信罪之要件，亦已包含於詐欺罪之觀念中，不得於詐
      欺罪外更論背信罪。又查刑法上之背信罪，乃為一般性違背任務之犯罪，指為
      他人處理事務之人，以侵占、詐欺以外之一般方法，違背任務，損害本人利益
      之行為而言；若為他人處理事務，竟意圖為自己或第三人不法之所有，以詐術
      使他人交付財物，或因為他人處理事務而持有他人所有之物，竟以為自己或第
      三人不法所有之意思，變更持有為所有，侵占入己者，雖合於背信罪之構成要
      件，仍應分別其情節，論以詐欺罪或侵占罪，而不應論以背信罪。（最高法院
      最高法院25年度上字第6518號、63年度台上字第 292號判例，82年度台上字第
      2728號、83年度台上字第 326號、84年度台上字第4286號判決參照），本件被
      告戊○○為他人處理事務，意圖為第三人不法之所有，行使偽造私文書及業務
      上登載不實之事實，係為達其詐得寶島銀行所核貸消費貸款之方法，揆諸前揭
      判例意旨，縱令具備背信罪之要件，亦已包含於詐欺罪之觀念中，應論以詐欺
      罪，檢察官認被告戊○○係涉刑法第三百四十二條背信罪嫌，起訴法條尚有未
      洽，允宜變更。
四、撤銷改判之理由：
    原審予以論罪科刑，固非無見，惟：
（一）本件被告戊○○為他人處理事務，意圖為第三人不法之所有，行使偽造私文書
      及業務上登載不實之事實，係為達其詐得寶島銀行所核貸消費貸款之方法，縱
      令具備背信罪之要件，亦已包含於詐欺罪之觀念中，應論以詐欺罪，原審未變
      更檢察官起訴法條，認被告戊○○係犯刑法第三百四十二條背信罪，適用法律
      即有違誤。
（二）被告戊○○與壬○○所為，係犯刑法第二百十六條、第二百十條之行使偽造私
      文書罪、同法第三百三十九條第一項詐欺取財罪、第三百三十九條之二第一項
      違法由自動付款設備取得他人之物罪及刑法第二百十六條、第二百十五條之行
      使業務登載不實文書罪，且具有犯意之聯絡及行為分擔，為共同正犯，行使業
      務登載不實文書罪部分，被告壬○○雖非具從事業務之人身分關係，仍以共犯
      論，原審認被告戊○○係犯刑法第二百十六條、第二百十五條之行使業務登載
      不實文書罪、及同法第三百四十二條第一項之背信罪；被告壬○○所為，係犯
      刑法第二百十六條、第二百十條之行使偽造私文書罪、及同法第三百三十九條
      第一項之詐欺取財罪，認事用法不無違誤。
（三）本件貸款案件，甲○○部分之貸款四十萬元撥入帳戶後，被告戊○○盜用甲○○印章偽造取款憑條提取三十八萬元，己○○部分之貸款五十萬元撥入帳戶後
      ，被告戊○○以偽刻之己○○印章偽造取款憑條提取三十六萬元，另丙○○部
      分之貸款五十萬元撥入帳戶後，被告戊○○利用不知情之櫃檯的承辦員林雅芳
      蓋用偽刻之丙○○印章偽造取款憑條代為領取三十萬元現金而庚○○部分之貸
      款五十萬元撥入帳戶後，被告壬○○蓋用偽刻庚○○印章偽造偽造取款憑條提
      款四十五萬元，癸○○部分，撥入帳戶後，有一部分是被告壬○○蓋用未經授
      權偽刻癸○○印章偽造偽取款憑條提款，其餘款項均由被告壬○○以自動提款
      機領款或轉帳，亦涉行使偽造取款憑條私文書犯行，與起訴部分具有裁判上一
      罪之連續及牽連關係，原審未併予審究，不無違誤。
（四）被告壬○○係利用甲○○、辛○○、癸○○、丙○○委託代為辦理個人消費金
      融貸款；庚○○僅同意開戶，未委託代為辦理個人消費金融貸款；己○○原委
      託代為辦理個人消費金融貸款，嗣後取消之機會，取得身分證影本（甲○○、
      庚○○、辛○○、己○○、癸○○、丙○○）、存摺（辛○○、己○○、丙○○）後，向甲○○、辛○○、癸○○、丙○○佯稱未經銀行核貸，並明知庚○○、己○○、丁○○等人並未委託其代為辦理個人消費金融貸款，先後於附表
      二所示之時間，以購買之職務證明書、各類所得扣繳暨免扣繳憑單、勞工保險
      卡、郵局或銀行存摺明細等資料，再分別偽填丁○○（辛○○除外）等人之個
      人消費金融貸款借款申請書等交由知情之被告戊○○申請消費貸款，原審卻認
      被告壬○○明知丁○○、甲○○、己○○、庚○○、癸○○、丙○○等人並未
      委託其代為辦理個人消費金融貸款，及辛○○雖應允其代辦消費貸款，但壬○○竟先後於附表二所示之時間，或與真實姓名年籍不詳成年女子基於犯意之聯
      絡，冒丁○○名義；或冒稱係己○○、癸○○、庚○○、甲○○、丙○○等人
      之代理人，至寶島銀行申請辦理個人消費金融貸款等語，事實認定與卷證資料
      不符，認定事實不無違誤。
（五）甲○○、辛○○、丙○○等本人均分別於借據、存摺存款相關業務往來申請暨
      約定書、綜合存款印鑑卡上簽名，已如前述，簽名之後均再蓋有甲○○等人印
      文，該印文與個人消費金融貸借款申請書上印文相同，甲○○等人明知而無任
      何異議，甲○○、辛○○、丙○○委任伊辦理消費性貸款，辛○○提供印章，
      而甲○○、丙○○印章可認係授權刻用，貸款申請書等文件係甲○○、辛○○
      、丙○○授權簽名並蓋用印文，均為真正，原審認係偽造，一併宣告沒收，即
      有未洽。
    被告戊○○與壬○○上訴意旨否認犯罪，指摘原判決不當，雖均無理由，惟原判
    決既有可議，自應由本院予以撤銷改判。
五、科刑及其審酌事項：
    爰審酌被告戊○○身為寶島銀行消費金融業務專員，違背業務處理規範，損害寶
    島銀行之權益扣除已繳交之積欠本息後達二百餘萬元，尚無證據證明亦朋分貸款
    ，犯後飾詞圖卸，雖經民事判決應賠償寶島銀行損害，迄未履行，惟仍表示願分
    期給付而遭寶島銀行拒絕；被告壬○○前於八十九年八月三十日因竊盜案件，經
    原審法院判處有期徒刑三月，緩刑三年，於同年十月五日確定，有前科紀錄表乙
    份在卷足憑，竟不知警惕，利用甲○○等人委託代為辦理個人消費金融貸款；庚○○僅同意開戶，未委託代為辦理個人消費金融貸款；己○○原委託代為辦理個
    人消費金融貸款，嗣後取消之機會，取得身分證影本、存摺後，向甲○○等人佯
    稱未經銀行核貸，並明知庚○○、己○○、丁○○等人並未委託其代為辦理個人
    消費金融貸款，竟購買偽造之職務證明書、各類所得扣繳暨免扣繳憑單、勞工保
    險卡、郵局或銀行存摺明細等資料，再分別偽填丁○○（辛○○除外）等人之個
    人消費金融貸款借款申請書等交由知情之被告戊○○申請消費貸款詐取款項，核
    貸金額達三百餘萬元，犯後僅支付小額款項，復於本院審理中空言狡辯，毫無悔
    意，及其等犯罪動機、目的、手段等一切情狀，並審酌被告戊○○部分，原審未
    論以詐欺取財及行使偽造私文書等犯行，被告壬○○部分，原審未論究其共犯行
    使業務登載不實文書罪及連續行使偽造取款條並利用自動櫃員機取款之犯行，量
    刑尚嫌輕縱等情，分別量處如主文第二項、第三項所示之刑。
六、沒收：
    附表三所示偽造之署押、印文等，均依刑法第二百十九條規定，不問屬於犯人與
    否均宣告沒收。至被告壬○○所偽造如附表二、三所示之印章，未經扣案，且其
    供稱已丟棄，既已滅失，爰不再宣告沒收。另偽造之被害人丁○○等人之職務證
    明書、扣繳憑單、勞工保險卡、存款證明等，雖係被告壬○○供犯罪所用之物，
    然於冒貸時已繳交寶島銀行，既已非被告所有之物，亦不再宣告沒收，附此敘明
    。
七、一造辯論：
    被告壬○○經合法傳喚，無正當理由不到庭，爰不待其陳述逕行判決。
據上論斷，應依刑事訴訟法第三百六十九條第一項前段、第三百六十四條、第二百九
十九條第一項前段、第三百條、第三百七十一條，刑法第二十八條、第五十六條、第
二百十六條、第二百十條、第二百十五條、第二百十九條、第三百三十五條第一項、
第三百三十九條第一項、第三百三十九條之二第一項、第五十五條，罰金罰鍰提高標
準條例第一條前段，判決如主文。
本案經檢察官沈明彥到庭執行職務。
中    華    民    國      九十一  年       八       月       十五       日
                              臺灣高等法院刑事第二十二庭
                                  審判長法  官  許  正  順
                                        法  官  林  明  俊
                                        法  官  邱  同  印
右正本證明與原本無異。
如不服本判決應於收受送達後十日內向本院提出上訴書狀，其未敘述上訴之理由者並
得於提起上訴後十日內向本院補提理由書（均須按他造當事人之人數附繕本）。
                                        書記官  莊  昭  樹
中    華    民    國   九十一  年       八       月       十九       日
附錄：本判決論罪科刑法條全文
刑法第二百十六條
行使第二百十條至第二百十五條之文書者，依偽造、變造文書或登載不實事項或使登
載不實事項之規定處斷。
刑法第二百十五條
從事業務之人，明知為不實之事項，而登載於其業務上作成之文書，足以生損害於公
眾或他人者，處三年以下有期徒刑、拘役或五百元以下罰金。
刑法第三百四十二條第一項
為他人處理事務，意圖為自己或第三人不法之利益或損害本人之利益，而為違背其任
務之行為，致生損害於本人之財產或其他利益者，處五年以下有期徒刑、拘役或科或
併科一千元以下罰金。
刑法第二百十條
偽造、變造私文書，足以生損害於公眾或他人者，處五年以下有期徒刑。
刑法第三百三十九條第一項
意圖為自己或第三人不法之所有，以詐術使人將本人或第三人之物交付者，處五年以
下有期徒刑、拘役或科或併科一千元以下罰金。
附表一：不實登載之文書及內容一覽表：
 ┌──┬───┬─────┬─────┬─────────────────┐
 │編號│借款人│ 申貸金額 │ 核撥金額 │      犯 罪 時 間 及 方 式        │
 │    │      │  新臺幣  │  新臺幣  │                            │
 ├──┼───┼─────┼─────┼─────────────────┤
 │ 一 │甲○○│ 四十萬元 │ 四十萬元 │未實際徵信，於八十九年二月二十九日│
 │    │      │          │          │填製不實之甲○○借款戶任職公司現場│
 │    │      │          │          │勘查報告，記載甲○○任職水記行印刷│
 │    │      │          │          │有限公司擔任技術員。同日在甲○○個│
 │    │      │          │          │人消費金融貸款借款申請書背面之授信│
 │    │      │          │          │批覆書之徵信意見欄內不實填載甲○○│
 │    │      │          │          │於上開公司任職、平均月薪38230 元、│
 │    │      │          │          │收入正常無不良紀錄、資金用途購車之│
 │    │      │          │          │不實徵信意見。嗣於同年三月一日冒江│
 │    │      │          │          │振宇之名義，偽填取款憑條並偽造江振│
 │    │      │          │          │宇之印文於取憑條上，並持該取款憑條│
 │    │      │          │          │於樹林分行櫃台放款帳戶中提領三十八│
 │    │      │          │          │萬元。                            │
 ├──┼───┼─────┼─────┼─────────────────┤
 │ 二 │庚○○│ 五十萬元 │ 五十萬元 │未實際徵信，於八十九年三月六日填製│
 │    │      │          │          │不實之庚○○借款戶任職公司現場勘查│
 │    │      │          │          │報告，記載庚○○任職實記工業股份有│
 │    │      │          │          │限公司擔任設計師。同日在庚○○個人│
 │    │      │          │          │消費金融貸款借款申請書背面之授信批│
 │    │      │          │          │覆書之徵信意見欄內不實填載庚○○於│
 │    │      │          │          │上開公司任職、平均月薪45480 元、無│
 │    │      │          │          │無不良紀錄、資金用途為投資理財之不│
 │    │      │          │          │實徵信意見。                      │
 ├──┼───┼─────┼─────┼─────────────────┤
 │ 三 │己○○│ 五十萬元 │ 五十萬元 │未實際徵信，於八十九年三月三日填製│
 │    │      │          │          │不實之己○○借款戶任職公司現場勘查│
 │    │      │          │          │報告，記載己○○任職震岳鋼模有限公│
 │    │      │          │          │司擔任技術員。同年三月六日在己○○│
 │    │      │          │          │個人消費金融貸款借款申請書背面之授│
 │    │      │          │          │信批覆書之徵信意見欄內不實填載曹志│
 │    │      │          │          │祥於上開公司任職、平均月薪52329 元│
 │    │      │          │          │、無不良紀錄收入正常、資金用途為家│
 │    │      │          │          │用之不實徵信意見。嗣於同年三月六日│
 │    │      │          │          │冒己○○之名義，偽填取款憑條並偽造│
 │    │      │          │          │己○○之印文於取款憑條上，並持該取│
 │    │      │          │          │款憑條於樹林分行櫃台放款帳戶中提領│
 │    │      │          │          │三十六萬元。                      │
 ├──┼───┼─────┼─────┼─────────────────┤
 │ 四 │辛○○│ 五十萬元 │三十五萬元│未實際徵信，於八十九年三月八日填製│
 │    │      │          │          │不實之辛○○借款戶任職公司現場勘查│
 │    │      │          │          │報告，記載辛○○任職松逸企業有限公│
 │    │      │          │          │司擔任技術員。繼於同年三月十三日在│
 │    │      │          │          │辛○○個人消費金融貸款借款申請書背│
 │    │      │          │          │面之授信批覆書徵信意見欄內不實填載│
 │    │      │          │          │辛○○於上開公司任職、平均月薪4375│
 │    │      │          │          │9 元、該戶查無不良紀錄、資金用途為│
 │    │      │          │          │個人理財等不實徵信意見。          │
 ├──┼───┼─────┼─────┼─────────────────┤
 │ 五 │癸○○│ 五十萬元 │ 四十萬元 │未實際徵信，於八十九年三月二十一日│
 │    │      │          │          │填製不實之癸○○借款戶任職公司現場│
 │    │      │          │    │勘查報告，記載癸○○任職辰葳印刷股│
 │    │      │          │          │份有限公司擔任排版師。繼於同年三月│
 │    │      │          │          │二十二日在癸○○個人消費金融貸款借│
 │    │      │          │          │款申請書背面之授信批覆書之徵信意見│
 │    │      │          │          │欄內不實填載癸○○於上開公司任職、│
 │    │      │          │          │平均月薪43489 元、該戶查無不良紀錄│
 │    │      │          │          │、資金用於購車等不實徵信意見。嗣於│
 │    │      │          │          │同年四月二十六日以高心怡寶島銀行板│
 │    │      │          │          │橋分行之金融卡於樹林分行ＡＴＭ自動│
 │    │      │          │          │櫃員機轉入九千元代為繳納癸○○該期│
 │    │      │          │          │貸款本息。                        │
 ├──┼───┼─────┼─────┼─────────────────┤
 │ 六 │丙○○│六十萬元  │ 五十萬元 │未實際徵信，於八十九年四月六日填製│
 │    │      │          │       │不實之丙○○新不求人信用貸款查核表│
 │    │      │          │          │，勾記文件齊全。繼於同日填製不實之│
 │    │      │          │          │丙○○借款戶任職公司現場勘查報告，│
 │    │      │          │          │記載丙○○任職普傑精機公司擔任技術│
 │    │      │          │          │員及在丙○○個人消費金融貸款借款申│
 │    │      │          │          │請書背面之授信批覆書之徵信意見欄內│
 │    │      │          │          │不實填載丙○○於上開公司任職、平均│
 │    │      │          │          │月薪 52387元、該戶查無不良紀錄、資│
 │    │      │          │          │金用途為個人理財等不實徵信意見。  │
 │    │      │          │          │用之不實徵信意見。嗣於同年四月八日│                                  │
 │    │      │          │          │冒丙○○之名義，委請不知情之同行櫃│
 │    │      │          │          │檯承辦員林雅芳代填取款憑條並蓋用周│
 │    │      │          │          │玉祥之印文於取款憑條上，並自該放款│
 │    │      │          │          │帳戶中提領三十萬元。              │
 ├──┼───┼─────┼─────┼─────────────────┤
 │ 七 │丁○○│五十五萬元│ 四十萬元 │未實際徵信，於八十九年四月十二日填│
 │    │      │          │          │製不實之丁○○借款戶任職公司現場勘│
 │    │      │          │          │查報告，記載丁○○任職全達企業有限│
 │    │      │          │          │公司。繼於同年四月十四日在丁○○個│
 │    │      │          │          │人消費金融貸款借款申請書背面之授信│
 │    │      │          │          │批覆書之徵信意見欄內不實填載丁○○│
 │    │      │          │          │於上開公司任職、月薪46022 元、該戶│
 │    │      │          │          │查無不良紀錄、資金用於個人理財等不│
 │    │      │          │          │實徵信意見。                      │
 └──┴───┴─────┴─────┴─────────────────┘
附表二：詐貸態樣及貸得款項流向一覽表：
 ┌──┬───┬─────┬─────┬─────────────────┐
 │編號│借款人│ 申貸金額 │ 核撥金額 │    犯 罪 時 間 及 方 式          │
 │    │      │  新臺幣  │  新臺幣  │                                  │
 ├──┼───┼─────┼─────┼─────────────────┤
 │ 一 │甲○○│ 四十萬元 │四十萬元  │受甲○○之託辦理貸款，取得甲○○交│
 │    │      │          │          │付之身分證影本、存摺影本一百一，於│
 │    │      │          │          │甲○○不知情之下，向跳蚤市場購得偽│
 │    │      │          │          │造之甲○○職務證明書、扣繳憑單、勞│
 │    │      │          │          │工保險卡、存款證明，並代刻甲○○印│
 │    │      │          │          │章一枚。於八十九年二月二十九日以江│
 │    │      │          │          │振宇名義填寫個人消費金融貸款借款申│
 │    │      │          │          │請書，在申請書上申請人欄代簽甲○○│
 │    │      │          │          │署押及蓋用 印文各一枚後持交寶島銀 │
 │    │      │   │          │行。繼 於同年三月一日由甲○○本人 │
 │    │      │          │          │在借據上簽名，並開立000-00-000000-│
 │    │      │          │          │6-00號綜合存款帳戶，在存摺存款相關│
 │    │      │          │          │業務往來申請暨約定書及綜合存款印鑑│
 │    │      │          │          │卡上簽名並蓋用印文，使寶島銀行陷於│
 │    │      │          │          │錯誤，於同年三 月一日將四十萬元撥 │
 │    │      │          │          │入上開綜合存款帳戶。嗣由戊○○於同│
 │    │      │          │          │年三月一日冒甲○○之名義，偽填取款│
 │    │      │          │          │憑條並盜用甲○○之印文於取憑條上，│
 │    │      │          │          │並持該取款憑條於樹林分行櫃台放款帳│
 │    │      │          │          │戶中提領三十八萬元後，轉交予壬○○│
 │    │      │          │          │。                                │
 │    │      │          │          │壬○○於同年三月三十一日以其母郭瓊│
 │    │      │      │          │花樹林郵局三支分局0000000-00000000│
 │    │      │          │          │號存款帳戶轉入九千元代為繳納甲○○│
 │    │      │          │          │該期貸款本息。                    │
 ├──┼───┼─────┼─────┼─────────────────┤                      │
 │ 二 │庚○○│ 五十萬元 │ 五十萬元 │以代向銀行辦理開戶為由，向庚○○取│
 │    │      │          │          │得身分證影本，於庚○○不知情下，向│
 │    │      │          │          │跳蚤市場購得偽造之庚○○職務證明書│
 │    │      │          │          │、扣繳憑單、勞工保險卡、存款證明，│
 │    │      │          │          │並偽造庚○○印章一枚。於八十九年三│
 │    │      │          │          │月六日冒庚○○名義填寫個人消費金融│
 │    │      │          │          │貸款借款申請書，在申請書上申請人欄│
 │    │      │          │          │偽造庚○○署押及印文各一枚後持交寶│
 │    │      │          │          │島銀行。繼於同年三月七日冒庚○○名│
 │    │      │          │          │義簽借據及授信約定書，並開立026-01│
 │    │      │          │          │-000000-0-00號綜合存款帳戶，在借據│
 │    │      │          │          │上偽造庚○○署押二枚及印文五枚，在│
 │    │      │          │          │授信約定書上偽造庚○○印文一枚，在│
 │    │      │          │          │存摺存款相關業務往來申請暨約定書上│
 │    │      │          │          │偽造庚○○署押及印文各一枚，及在綜│
 │    │      │          │          │合存款印鑑卡上偽造庚○○署押一枚及│
 │    │      │          │          │印文二枚，使寶島銀行陷於錯誤，於同│
 │    │      │          │          │年三月七日將五十萬元撥入上開綜合存│
 │    │      │          │          │款帳戶。壬○○分次提領，其中於同年│
 │    │      │          │          │三月七日冒庚○○名義，偽填取款憑條│
 │    │      │          │          │並在取款憑條上偽造庚○○署押及印文│
 │    │      │          │          │各一枚後，自上開帳戶提領四十五萬元│
 │    │      │          │          │，及使用ＡＴＭ自動櫃員機提領二萬六│
 │    │      │          │          │千元，共計冒領金額為四十七萬六千元│
 │    │      │          │          │整。                              │
 │    │      │          │          │壬○○於同年四月六日以其母郭瓊花樹│
 │    │      │          │          │林郵局三支分局0000000-00000000號存│
 │    │      │          │          │款帳戶轉入一萬一千元代為繳納庚○○│
 │    │      │          │          │該期貸款本息。                    │
 ├──┼───┼─────┼─────┼─────────────────┤
 │ 三 │己○○│ 五十萬元 │ 五十萬元 │以代向銀行辦理貸款為由，向己○○取│
 │    │      │          │          │得身分證及郵局存摺影印留存，嗣曹志│
 │    │      │          │          │祥不打算貸款而取回身分證及郵局存摺│
 │    │      │          │          │。竟於己○○不知情下，向跳蚤市場購│
 │    │      │          │          │得偽造之己○○在職證明書、扣繳憑單│
 │    │      │          │          │、勞工保險卡，並偽造己○○印章一枚│
 │    │      │          │          │。於八十九年三月一日冒己○○名義填│
 │    │      │          │          │寫個人消費金融貸款借款申請書，在申│
 │    │      │          │          │請書上申請人欄偽造己○○署押及印文│
 │    │      │          │          │各一枚後持交寶島銀行。繼於同年三月│
 │    │      │          │          │六日冒己○○名義簽借據及授信約定書│
 │    │      │          │          │，並開立000-00-000000-0-00號綜合存│
 │    │      │          │          │款帳戶，在借據上偽造己○○署押二枚│
 │    │      │          │          │及印文二枚，在授信約定書上偽造曹志│
 │    │      │          │          │祥印文一枚，在存摺存款相關業務往來│
 │    │      │          │          │申請暨約定書上偽造己○○署押及印文│
 │    │      │          │          │各一枚，及在綜合存款印鑑卡上偽造曹│
 │    │      │          │          │志祥署押一枚及印文二枚，使寶島銀行│
 │    │      │          │          │陷於錯誤，於同年三月六日將五十萬元│
 │    │      │          │          │撥入上開綜合存款帳戶。除於同年三月│
 │    │      │          │          │六日由戊○○冒己○○名義偽填取款憑│
 │    │      │          │          │條，並在取款憑條偽造己○○印文一枚│
 │    │      │          │          │後，持之於樹林分行櫃台自上開帳戶提│
 │    │      │          │          │領三十六萬元後轉交予壬○○外，廖建│
 │    │      │          │          │智並連續使用ＡＴＭ自動櫃員機提領十│
 │    │      │          │          │一萬六千元，共計冒領金額為四十七萬│
 │    │      │          │          │六千元整。                        │
 │    │      │          │          │壬○○於同年四月六日以其母郭瓊花樹│
 │    │      │          │          │林郵局三支分局0000000-00000000號存│
 │    │      │          │          │款帳戶轉入一萬一千元代為繳納己○○│
 │    │      │          │          │該期貸款本息。              │
 ├──┼───┼─────┼─────┼─────────────────┤
 │ 四 │辛○○│ 五十萬元 │三十五萬元│受辛○○之託辦理貸款，取得辛○○交│
 │    │      │          │          │付之身分證影本、北投關渡郵局第0231│
 │    │      │          │          │97-6號郵政存簿儲金簿影本、及印章一│
 │    │      │          │          │枚。於辛○○不知情之下，向跳蚤市場│
 │    │      │          │          │購得偽造之辛○○職務證明書、扣繳憑│
 │    │      │          │          │單、勞工保險卡。於八十九年三月八日│
 │    │      │          │          │代辛○○填寫個人消費金融貸款借款申│
 │    │      │          │          │請書，在申請書上申請人欄代簽辛○○│
 │    │      │          │          │署押一枚及蓋用印章為印文一枚後持交│
 │    │      │          │          │寶島銀行。繼於同年三月十四日代梁哲│
 │    │      │          │          │剛在借據上簽署押二枚及蓋用印文五枚│
 │    │      │          │          │，在授信約定書上蓋辛○○印文一枚，│
 │    │      │          │          │並開立000-00-000000-0-00號綜合存款│
 │    │      │          │          │帳戶，在存摺存款相關業務往來申請暨│
 │    │      │          │          │約定書上代辛○○簽署押一枚及蓋印文│
 │    │      │          │          │二枚，及在綜合存款印鑑卡上蓋辛○○│
 │    │      │          │          │印文二枚，使寶島銀行陷於錯誤，於同│
 │    │      │          │          │年三月十四日將三十五萬元撥入上開綜│
 │    │      │          │          │合存款帳戶，壬○○再分次提領，共計│
 │    │      │          │          │於同年三月十四日使用ＡＴＭ自動櫃員│
 │    │      │          │          │機提領冒領三十三萬三千元。嗣經梁哲│
 │    │      │          │          │剛向寶島銀行查詢得知貸款已撥下，廖│
 │    │      │          │          │建智始將所得款項之一半給付辛○○。│
 │    │      │          │          │壬○○於同年四月十四日以匯款方式轉│
 │    │      │          │          │轉存七千七百六十四元代為繳納辛○○│
 │    │      │          │          │該期貸款本息。                    │
 ├──┼───┼─────┼─────┼─────────────────┤
 │ 五 │癸○○│ 五十萬元 │ 四十萬元 │受癸○○之託向銀行辦理貸款，取得劉│
 │    │      │          │          │鴻霖身分證影本，於癸○○不知情下，│
 │    │      │          │          │向 跳蚤市場購得偽造之癸○○職務證 │
 │    │      │          │          │明書、扣繳憑單、勞工保險卡、存款證│
 │    │      │          │          │明，並逾越授權範圍偽造癸○○印章  │
 │    │      │          │          │一枚，於八十九年三月十六日填製劉鴻│
 │    │      │          │          │霖名義個人消費金融貸款借款申請書，│
 │    │      │          │          │在申請書上申請人欄偽造癸○○署押及│
 │    │      │          │          │印文各一枚後持交寶島銀行。繼於同年│
 │    │      │          │          │三月二十四日由不詳之人冒癸○○名義│
 │    │      │          │          │簽借據及授信約定書，並開立026-01-0│
 │    │      │          │          │00000-0-00號綜合存款帳戶，在借據上│
 │    │      │          │          │偽造癸○○署押二枚及印文四枚，在授│
 │    │      │          │          │信約定書上偽造癸○○印文一枚，在存│
 │    │      │          │          │摺存款相關業務往來申請暨約定書上偽│
 │    │      │          │          │造癸○○署押一枚及印文二枚，及在綜│
 │    │      │          │          │合存款印鑑卡上偽造癸○○署押一枚及│
 │    │      │          │          │印文三枚，使寶島銀行陷於錯誤，於同│
 │    │      │          │          │年三月二十四日將四十萬元撥入上開綜│
 │    │      │          │          │合存款帳戶。壬○○再分次提領，其中│
 │    │      │          │          │於同年三月二十四日冒癸○○名義，偽│
 │    │      │          │          │填取款憑條並在取款憑條上偽造癸○○│
 │    │      │          │          │印文一枚後，自上開帳戶提領三十五萬│
 │    │      │          │          │元，及使用ＡＴＭ自動櫃員機提領三萬│
 │    │      │          │          │元，共計冒領金額為三十八萬元整。  │
 │    │      │          │          │戊○○於同年四月二十六日以高心怡寶│
 │    │      │          │          │島銀行板橋分行之金融卡於樹林分行Ａ│
 │    │      │          │          │ＴＭ自動櫃員機轉入九千元代為繳納劉│
 │    │      │          │          │鴻霖該期貸款本息。                │
 ├──┼───┼─────┼─────┼─────────────────┤
 │ 六 │丙○○│六十萬元  │ 五十萬元 │受丙○○之託辦理貸款，取得丙○○交│
 │    │      │          │          │付之身分證影本及數本銀行存摺影本，│
 │    │      │          │          │於丙○○不知情之下，向跳蚤市場購得│
 │    │      │          │          │偽造之丙○○在職證明書、扣繳憑單、│
 │    │      │          │          │勞工保險卡，並經授權代刻丙○○印章│
 │    │      │          │          │一枚。於八十九年三月十六日填製周玉│
 │    │      │          │          │祥名義個人消費金融貸款借款申請書，│
 │    │      │          │          │在申請書上申請人欄代簽丙○○署押及│
 │    │      │          │          │蓋用印文各一枚後持交寶島銀行。繼於│
 │    │      │          │          │同年四月八日代簽丙○○名義借據、授│
 │    │      │          │          │信約定書、及消費者貸款信用保險保險│
 │    │      │          │          │證（收據），並開立000-00-000000-0-│
 │    │      │          │          │ 00 號綜合存款帳戶，在借據上代簽周│
 │    │      │          │          │玉祥署押二枚及蓋用印文二枚，在授信│
 │    │      │          │          │約定書上蓋用丙○○印文一枚，在消費│
 │    │      │          │          │者貸款信用保險保險證（收據）上偽造│
 │    │      │          │          │丙○○署押及印文各一枚，在存摺存款│
 │    │      │          │          │相關業務往來申請暨約定書上代簽周玉│
 │    │      │          │          │祥署押一枚及蓋用印文一枚，及在綜合│
 │    │      │          │          │存款印鑑卡上代簽丙○○署押一枚及印│
 │    │      │          │          │文一枚（丙○○本人並在個人消費金融│
 │    │      │          │          │貸款借款申請書、借據、授信約定書、│
 │    │      │          │          │消費者貸款信用保險保險證（收據）上│
 │    │      │          │          │簽名及用印，在存褶存款相關業務往來│
 │    │      │          │          │申請暨約定書及綜合存款印鑑卡上簽名│
 │    │      │          │          │確認），使寶島銀行陷於錯誤，於同年│
 │    │      │          │          │四月八日將五十萬元撥入上開綜合存款│
 │    │      │          │          │帳戶。嗣於同年四月八日戊○○冒周玉│
 │    │      │          │          │祥名義，由戊○○委請不知情之同行櫃│
 │    │      │          │          │檯承辦員林雅芳代填取款憑條並蓋用周│
 │    │      │          │          │玉祥之印文於取款憑條上，並持該取款│
 │    │      │          │          │憑條自該放款帳戶中提領三十萬元後交│
 │    │      │          │          │予壬○○，且壬○○亦連續使用ＡＴＭ│
 │    │      │          │          │自動櫃員機提領十七萬六千元，共計冒│
 │    │      │          │          │領金額為四十七萬六千元整。        │
 ├──┼───┼─────┼─────┼─────────────────┤
 │ 七 │丁○○│五十五萬元│ 四十萬元 │與某姓名年籍不詳女子共同基於犯意之│
 │    │      │          │          │聯絡，由壬○○向跳蚤市場購得丁○○│
 │    │      │          │          │身分證影本，及偽造之丁○○職務證明│
 │    │      │          │          │書、扣繳憑單、勞工保險卡、樹林第三│
 │    │      │          │          │支局000000-0號郵政存簿儲金簿，並偽│
 │    │      │          │          │造丁○○印章一枚，於八十九年四月十│
 │    │      │          │          │一日由壬○○冒丁○○名義填寫個人消│
 │    │      │          │          │費金融貸款借款申請書，在申請書上申│
 │    │      │          │          │請人欄偽造丁○○署押及印文各一枚後│
 │    │      │          │  │持交寶島銀行。繼於同年四月十五日由│
 │    │      │          │          │該不詳女子冒丁○○名義簽借據及授信│
 │    │      │          │          │約定書，並開立000-00-000000-0-00號│
 │    │      │          │          │綜合存款帳戶，在借據上偽造丁○○署│
 │    │      │          │          │押二枚及印文四枚，在授信約定書上偽│
 │    │      │          │          │造丁○○印文一枚，在存摺存款相關業│
 │    │      │          │          │務往來申請暨約定書上偽造丁○○署押│
 │    │      │          │          │及印文各一枚，及在綜合存款印鑑卡上│
 │    │      │          │          │偽造丁○○署押一枚及印文二枚，使寶│
 │    │      │          │          │島銀行陷於錯誤，於同年四月十五日將│
 │    │      │          │          │四十萬元撥入上開綜合存款帳戶。廖建│
 │    │      │          │          │智再分次提領或轉帳，其中於同年四月│
 │    │      │          │          │八日連續使用ＡＴＭ自動櫃員機分次提│
 │    │      │          │     │領三十四萬元，及以ＡＴＭ自動櫃員機│
 │    │      │          │          │轉帳四萬元至土地銀行土城分行林嘉琦│
 │    │      │          │          │帳戶，共計冒領金額為三十八萬元整。│
 └──┴───┴─────┴─────┴─────────────────
